臺灣高等法院刑事判決　　　　　　 96年度上更(二)字第502號
　上　訴　人
　即　被　告　乙○○
　　　　　　　甲○○
　　　　　　　丙○○
　共　　　同
　選任辯護人　薛松雨律師
　　　　　　　王玫珺律師
　　　　　　　林佳薇律師
上列上訴人因違反毒品危害防制條例案件，不服臺灣板橋地方法
院93年度訴字第1599號，中華民國 94年9月30日第一審判決（起
訴案號：臺灣板橋地方法院檢察署 93年度偵字第11801號），提
起上訴，本院判決後，經最高法院第二次發回更審，本院判決如
下：
    主  文
原判決撤銷。
乙○○販賣第二級毒品，處有期徒刑捌年，扣案如附表一編號1
所示之第二級毒品大麻，沒收銷燬之，大麻包裝袋三個（總重肆
點柒柒公克），附表二編號1至5（其中門號為Ｚ0000000
00、Ｚ000000000號）、7至16（僅附於偵查卷第119
至136頁左上角第1張之帳冊）所示之物、如附表三所示之第三級
、第四級毒品及其包裝容器（塑膠袋、塑膠瓶），均沒收之﹔未
扣案之行動電話一具（門號為Ｚ000000000號），沒收
之，如全部或一部不能沒收時，追徵其價額﹔販賣第三級及第四
級毒品所得財物新台幣拾陸萬元，應與甲○○連帶沒收之，如
一部或全部不能沒收時，以其財產抵償之。
甲○○共同連續販賣第三級毒品，處有期徒刑伍年肆月，扣案如
附表二編號4至5（其中門號為Ｚ000000000、Ｚ000
000000號）、7至16（僅偵查卷第119至136頁左上角第1張
之帳冊）所示之物、如附表三所示之第三級、第四級毒品及其包
裝容器（塑膠袋、塑膠瓶）、未扣案之行動電話一具（門號為Ｚ
000000000號），沒收之，如全部或一部不能沒收時，
追徵其價額﹔販賣第三級及第四級毒品所得財物新台幣拾陸萬
元，應與乙○○連帶沒收之，如一部或全部不能沒收時，以其財
產抵償之。
丙○○幫助販賣第三級毒品，處有期徒刑壹年捌月。緩刑肆年。
    事  實
一、乙○○（綽號「貓貓」）與甲○○（綽號「小寶」）係姊弟
    關係，明知第二級毒品大麻、第三級毒品愷他命（Ketamine
    ，即Ｋ他命）及第四級毒品苯巴比妥、硝西泮、先驅原料麻
    黃鹼（以下鹼均係之誤繕）係毒品危害防制條例所明定之
    第二級、第三級及第四級毒品，不得非法持有、販賣。乙○○因缺錢花用，竟基於意圖販賣第二級毒品大麻、第三級毒
    品Ｋ他命及第四級毒品苯巴比妥、硝西泮、先驅原料麻黃鹼
    （以下鹼均係之誤繕）以牟利之犯意，於民國（下同）93
    年7月間某時在不詳地點欲以約新台幣 40萬元之代價向真實
    姓名年籍不詳綽號「蟲蟲」之成年男子販入第三級毒品Ｋ他
    命，惟因綽號「蟲蟲」之男子擁有之Ｋ他命數量不足，綽號
    「蟲蟲」之男子遂於93年7月中旬某日（約查獲前1星期），
    在台北市○○○路與南京東路口，將包括如附表一編號 1所
    示之第二級毒品大麻、編號 2、3所示之第三級毒品K他命（
    含有第四級毒品先驅原料麻黃鹼，起訴書誤繕為MDMA）及如
    附表二編號 1、2、3所示之物之包裹計價40萬元交予乙○○
    ，並當場拆封告知乙○○內容物，乙○○取得上開毒品後，
    旋即攜回置於其位於台北縣中和市○○路 9號13樓之13租屋
    處待價而沽。而乙○○因向綽號「蟲蟲」之男子購入Ｋ他命
    之成本過高，適甲○○因施用毒品Ｋ他命因而知悉真實姓名
    年籍不詳綽號「成哥」之成年男子有毒品貨源，乙○○並基
    於同一販賣毒品之犯意，與明知第三級毒品愷他命（Ketami
    ne，即Ｋ他命）及第四級毒品苯巴比妥、硝西泮、先驅原料
    麻黃鹼（以下鹼均係之誤繕）係毒品危害防制條例所明定
    之第三級及第四級毒品，不得非法持有、販賣之甲○○共同
    基於意圖販賣第三級毒品Ｋ他命或Ｋ他命混含第四級毒品苯
    巴比妥、硝西泮、先驅原料麻黃鹼或第四級毒品硝西泮（起
    訴書誤繕為第四級毒品硝甲西絆）以牟利之概括犯意聯絡，
    由甲○○於92年間數次前往大陸與綽號「成哥」之男子洽談
    販入第三級毒品Ｋ他命或Ｋ他命混含第四級毒品苯巴比妥、
    硝西泮、先驅原料麻黃鹼或第四級毒品硝西泮事宜，談妥價
    格後（Ｋ他命每一大粒40萬元，搖頭丸每顆 120元，一粒眠
    （即硝西泮）每顆30元），隨即由乙○○匯款，再由甲○○
    轉知乙○○取貨地點，由乙○○向綽號「成哥」在台灣之毒
    品接應者在不詳時、地取得如附表三所示之第三級毒品Ｋ他
    命、或Ｋ他命混含第四級毒品苯芭比妥、硝西泮、先驅原料
    麻黃鹼或第四級毒品硝西泮，復再購入如附表二編號4、7至
    15所示之電子磅秤、調配分裝工具、缽、貼紙、塑膠袋、夾
    鍊袋、塑膠瓶、塑膠盤、烤箱、空瓶等物品，用以分裝第三
    級、第四級毒品。而自93年初起，由乙○○以其所有之0000
    000000、0000000000號行動電話，或由甲○○以其所有之00
    00000000號行動電話，供聯繫毒品交易之用，而於不詳時間
    、地點，以不詳價格，連續販賣上揭第三級毒品及第四級毒
    品予劉華正、綽號「奧迪」之蘇士豪及綽號「呆呆」之林良
    洲等人多次，乙○○、甲○○上開販賣第三級、第四級毒品
    所得每月約6萬元，先後販賣半年所得共約 36萬元。其間，
    乙○○因不及分裝第三級、第四級毒品，亟需人幫忙分裝毒
    品，而丙○○於 93年7月中旬間，前往乙○○租住之台北縣
    中和市○○路 9號13樓之13處所，幫忙在乙○○分裝有第三
    級毒品Ｋ他命或第四級毒品一粒眠（即硝西泮）盒子加以上
    蓋時，經由乙○○在電話中與他人之通話內容，獲知乙○○
    係從事販賣毒品，猶於 93年7月20日與同學羅嘉儀因放暑假
    前往乙○○上開租屋處使用公共設施（健身房、三溫暖、游
    泳池等）時，丙○○明知所分裝之白色粉末為第三級毒品毒
    品Ｋ他命及第四級毒品一粒眠（即硝西泮等），係乙○○欲
    供販賣之毒品，仍基於幫助乙○○販賣第三級及第四級毒品
    之犯意，幫忙乙○○在已分裝第三級毒品Ｋ他命或第四級毒
    品一粒眠（（即硝西泮等）之盒子上加以上蓋，以供乙○○
    販賣之用。嗣於93年7月20日晚上9時50分許，經警持搜索票
    在上址查獲，並扣得乙○○向綽號「蟲蟲」購入如附表一所
    示毒品及附表二編號1至3所示物品、向綽號「成哥」所購入
    如附表三所示之毒品及乙○○所有供販賣毒品所用如附表二
    編號4、5、7至16所示之物品。嗣於同日晚上 10時30分許，
    經警持搜索票前往台北縣永和市○○路455號11樓之1甲○○
    租賃處，查獲乙○○於 93年7月18日，在台北縣永和市○○
    路販賣予林良洲而由林良洲暫時交予甲○○持有之如附表四
    編號1、2所示第四級毒品硝西泮（起訴書誤繕為一粒眠）、
    編號3所示第三級毒品K他命，並查獲林鴻棋（另案處理）持
    有如附表五編號1至7之毒品、物品，及供甲○○、林鴻棋施
    用如附表五編號8之毒品Ｋ他命，因而查悉上情。
二、案經台北市政府警察局移送台灣板橋地方法院檢察署檢察官
    偵查起訴。
    理  由
壹、證據能力方面：
一、上訴人即被告乙○○、甲○○、丙○○及其等共同選任之辯
    護人辯稱被告等人之警詢筆錄未依法全程連續錄音，且對其
    他被訊問人施以暴力，致被告3人等心生畏懼，無法為自由
    意思下陳述，又警詢筆錄訊問時間與錄音帶內容不符，並以
    被告甲○○曾於93年7月21日檢察官訊問時表示：「警詢筆
    錄是警員先行製作好要其照唸，該警詢筆錄與事實不符」等
    語，主張被告3人等之警詢筆錄並無證據能力云云，惟查：
(一)按司法警察（官）詢問犯罪嫌疑人，除有急迫情況且經記明
    筆錄者外，應全程連續錄音；必要時並應全程連續錄影，刑
　　事訴訟法第100條之2準用同法第 100條之1第1項之定有明文
  　，考其立法目的，在於建立詢問筆錄之公信力，並擔保詢問
    程序之合法正當；亦即在於擔保犯罪嫌疑人對於詢問之陳述
    係出於自由意思及筆錄所載內容與其陳述相符。故司法警察
    （官）詢問犯罪嫌疑人如違背上開規定，其所取得之供述筆
    錄，究竟有無證據能力，即應審酌司法警察（官）違背該法
    定程序之主觀意圖、客觀情節、侵害犯罪嫌疑人權益之輕重
    、對犯罪嫌疑人在訴訟上防禦不利益之程度，以及該犯罪所
    生之危害，暨禁止使用該證據對於抑制違法蒐證之效果，及
    司法警察（官）如依法定程序有無發現該證據之必然性等情
    形，本於人權保障與社會安全之均衡維護精神，依比例原則
    ，具體認定之。另按被告之自白，非出於強暴、脅迫、利誘
    、詐欺、疲勞訊問、違法羈押或其他不正之方法，且與事實
    相符者，得為證據，同法第156條第1項亦有特別規定，則被
    告在警詢之自白如係出於自由意思而非不正之方法，且其自
    白之陳述與事實相符，縱令司法警察（官）對其詢問時未經
    全程連續錄音或錄影，致詢問程序不無瑕疵，仍難謂其於警
    詢自白之筆錄無證據能力（最高法院92年度台上字第6119號
    判決參照）。查本件被告乙○○、甲○○、丙○○之警詢筆
  　錄，共分3次，第1次警詢筆錄因被告乙○○、甲○○、丙○○三人均不願意接受夜間詢問而結束（見93年度偵字第1180
    1號卷《下稱偵查卷》第 8、24、38頁），第2次警詢筆錄係
    在被告乙○○、甲○○、丙○○精神狀況良好下為詢問，並
    無疲勞訊問之問題，（見偵查卷第12至20、26至34、39至46
    頁），而被告3人之警詢筆錄，業經原審法院分別於94年5月
    10日、94年5月19日當庭勘驗被告乙○○於93年7月21日上午
    8時25分之警詢筆錄、被告甲○○93年7月21日上午6時50 分
    許之警詢筆錄、被告丙○○93年7月21日上午7時之警詢筆錄
    ，依勘驗結果，均逐字記載於原審準備程序筆錄中，其間除
    問句與問句間有些許空白情形外，均係全程錄音，並無按鍵
    中斷情形；且以被告乙○○、甲○○、丙○○之製作警詢筆
    錄時，均係採一問一答方式進行，且時有被告 3人回答問題
    後尚有些許無聲音惟仍持續錄音之情形，此應係警員製作筆
    錄而無法接續發問所致，又在警員詢問，被告乙○○回答問
    題時，穿插警員重複被告乙○○之回答或詢問接續之問題或
    被告乙○○不同意警員之問題而加以澄清之情形，甚且警員
    還要求被告乙○○複誦剛剛講的話即「大都由弟弟通知我去
    某處取貨，而地點不一定，交貨給我的人也都不一樣」（見
    原審B卷第 187、188頁），被告甲○○回答問題時，與警員
    提出問題重疊，並有警員按鍵盤之聲音（見原審B卷第211、
    213、 218、221頁），被告丙○○回答問題時，旁有打字翻
    頁之聲音（見原審B卷第232頁），其等於警員詢問之末均表
    示係在精神狀況良好及自由心證下所做之陳述，且警員詢問
    對本案有何意見補充，被告乙○○表示「知道錯了」、被告
    丙○○表示「我知道這麼做是不對的，我以後絕對不會再碰
    ，請法官從輕處罰」等語（見原審B卷第190、233、234頁）
    ，足見其等於警詢供述當時坦承犯行，並已有相當之悔意，
    又警員詢問被告甲○○時，甚且告知「你看完看怎麼樣，跟
    我講，如果有需要修改的地方，或是要求我們警方調查對你
    有利的證據，你都可以在這個筆錄上面顯示（被告說是），
    筆錄你先看一下，看怎麼樣，沒有問題的話，到時候我們筆
    錄停止，你就來簽個名字？」，被告甲○○回答：「好」，
    且表示沒有要補充的地方等語（見原審B卷第 224、225頁）
    ，顯見警員詢問口氣溫和，被告乙○○、甲○○、丙○○回
    答問題口氣緩和、平順，再斟酌檢察官向原審法院聲請羈押
    被告乙○○、甲○○，經原審法院開聲請羈押庭訊問被告時
    ，被告乙○○、甲○○均表示在警詢及偵查中所言均實在（
    見原審卷聲羈字第344號卷第5頁），嗣於檢察官偵查起訴移
    送原審法院訊問時，其等均表示在警察局做完筆錄後有看過
    等語（原審A卷第23頁），參諸證人劉華正於原審法院審理
    時到庭具結證稱：該「警詢」筆錄是警察一邊問，一邊打的
    云云（見原審C卷第173頁）﹔證人蘇士豪於原審法院審理時
    亦證稱：警察在製作伊的筆錄時，是依照伊說的製作筆錄云
    云（見原審C卷第182頁），以證人劉華正、蘇士豪如欲迴護
    被告等人，理應證述筆錄係警員先行製作後才命其等照唸等
    語，顯見警詢筆錄製作情形應係一問一答，警員依其等之供
    述而製作，此等上開證詞自堪採信【與下述壹之一、（二）
    不同】，是以本案警員製作被告等人之警詢筆錄時，均採一
    問一答方式為之無誤。再者，被告乙○○、甲○○自警詢、
    第一次檢察官訊問、原審法院審理檢察官聲請羈押時，被告
    丙○○於警詢、第一次檢察官訊問時，均從未表示係警員先
    製作好筆錄方要求其等照唸，且經原審勘驗被告甲○○於93
    年 7月21日檢察官訊問時之偵訊筆錄，亦未曾表示「警詢筆
    錄是警員先行製作好要其照唸，該警詢筆錄與事實不符」等
    語（見原審C卷第23-1頁），顯見被告3人於製作警詢筆錄時
    ，並非警員將警詢筆錄製作好後，才要求其等照唸。
(二)至證人劉華正於原審法院審理時到庭雖證稱：警詢時蘇士豪
    還有林鴻棋被打等語，證人蘇士豪於原審法院審理時亦證稱
    ：製作筆錄時，伊有被警察刑求等語（見原審C卷第173、18
    2頁），惟查（1）證人劉華正於同日審理時證稱：（問：對
    你當時筆錄（偵查卷第 298頁）中有說跟她（乙○○）拿過
    Ｋ他命，但是沒有給她金錢是否？）伊說的就是這一次，伊
    拿了之後就退還給她了。（問：如果你退還給她，為何偵查
    時沒有說明？）伊有說伊退還給她等語（見原審C卷第178頁
    ），惟證人劉華正於偵查中證稱：（問：乙○○說你們二位
    有跟她拿Ｋ他命，她用本錢算給你們？）（「蘇」應係「劉
    」之誤繕）她沒有跟伊收錢等語（見偵查卷第 298頁），劉
    華正就是否有向被告乙○○拿取Ｋ他命之證詞，前後所言互
    相矛盾（先稱有拿取Ｋ他命，而未給錢﹔嗣改稱Ｋ他命退還
    給乙○○），且被告乙○○於偵查中供稱：（提示監聽譯文
    『七月十五日下午九時三十分及下午九時三十四分』？）後
    面的對話應該是伊跟佳佑的對話，為何拿給他，伊忘了，有
    說五十罐給劉華正，兩罐給陳佳佑云云（見偵查卷第321 頁
    ，此與刑事陳報狀附表三編號 3譯文中「50罐是嘉聖（音譯
    ）」相仿，況此為彈劾證據，不受傳聞證據法則拘束），則
    證人劉華正非但曾向被告乙○○購買毒品，且不只 1次，是
    證人劉華正之證詞尚難遽信； （2）又證人蘇士豪於原審法
    院審理時固證稱：（你剛剛說警察一直對你洗腦，如果不是
    警察要的，就切掉錄音帶，第二次筆錄裡面，警察有問你是
    否向乙○○或是甲○○調過毒品，你還是說沒有，警察如何
    洗腦？）當然還是要照伊的意思講，伊當時有被打，還被帶
    到地下室云云（見原審C卷184頁），就證人劉華正上開證言
    ，被告甲○○於原審法院審理時供稱：蘇士豪前面被打一巴
    掌，後來又被拖到廁所旁邊打十幾巴掌等語（見原審 C卷第
    181 頁），被告甲○○就證人蘇士豪究於何地被毆打與蘇士
    豪指述遭毆打之地點說詞不一（一說廁所、一說地下室，如
    係於地下室，被告等人如後述係在大辦公室內經警詢問，自
    不可能察看到），證人蘇士豪是否確實被打即值懷疑，再證
    人蘇士豪於原審法院審理時到庭證稱：（你從來沒有向甲○○、乙○○、丙○○拿過毒品？）他們有曾經說要請伊，但
    伊沒有拿，除了那次之外，其他都沒有云云（見原審 C卷第
    186頁），然證人蘇士豪於另案台灣板橋地方法院檢察署 94
    年度偵字第9722號偵查案件中曾自承：伊曾經有向乙○○拿
    過Ｋ他命，是要自己施用云云（見原審 C卷第63頁），並於
    原審法院提示上開台灣板橋地方法院檢察署檢察官94年度偵
    字第9722號不起訴處分書訊問證人蘇士豪時，證人蘇士豪喘
    氣不語，顯有不知所措之情，則證人蘇士豪對於是否曾向被
    告乙○○拿過毒品前後供證不一，其顯有迴護被告 3人之嫌
    ，所證亦難遽信。 （3）證人劉華正固稱林鴻棋亦有遭刑求
    ，惟林鴻棋於經警移送檢察官第一次訊問時，並未表示曾遭
    刑求（見偵查卷第 238頁），被告乙○○、甲○○、丙○○
    於警詢、檢察官第一次訊問、原審法院審理檢察官聲請羈押
    案件時，亦均未表示同案被查獲之人遭刑求之情，況警員刑
    求乃係觸犯刑事法規之行為，衡情應擇隱密處所而為之，以
    取得可入其他被查獲人於罪之證詞，然證人劉華正證稱：伊
    係在大辦公室製作警詢筆錄云云（見原審C卷第178頁），果
    證人蘇士豪、林鴻棋遭刑求，豈非警員自曝自己犯罪行為於
    眾目睽睽之下，此與常情有違，再觀諸證人蘇士豪、林鴻棋
    警詢筆錄，並無對被告三人有不利之證詞，此點亦與其等果
    遭警員刑求可能獲得對被告三人不利證詞之結果不符，則被
    告 3人所供及證人劉華正、蘇士豪所證「證人蘇士豪、林鴻
    棋曾於警詢中遭刑求」之情形，尚不足採。況縱認證人蘇士
    豪曾遭警員打一巴掌、林鴻棋曾遭警員丟擲東西，然此均非
    被告乙○○、甲○○、丙○○自身遭受刑求，且並不必然影
    響被告 3人製作警詢筆錄之自由意思，且查被告甲○○第二
    次警詢筆錄製作時間係自93年7月21日6時50分起至同年月日
    8時30分止、被告丙○○第二次警詢筆錄製作時間係自93年7
    月21日7時起至同年月日 8時5分，而證人蘇士豪第二次警詢
    筆錄製作時間係自 93年7月21日9時起至同年月日9時40分、
    林鴻棋第二次警詢筆錄製作時間自 93年7月21日8時5分起至
    同年月日9時30分止（見偵查卷第65、82頁，被告二人在第2
    次警詢筆錄始自白），被告甲○○、丙○○警詢筆錄結束時
    間均早於證人蘇士豪開始製作警詢筆錄時間，被告甲○○製
    作警詢筆錄接近尾聲時，林鴻棋方開始製作，被告丙○○警
    詢筆錄製作完畢後，林鴻棋方開始製作筆錄，是被告甲○○
    、丙○○製作警詢筆錄時當不至於遭受證人蘇士豪毆打巴掌
    、林鴻棋遭丟擲東西之情形而影響其等自由意思之陳述。況
    查製作被告乙○○、甲○○、丙○○筆錄之警員核與製作證
    人蘇士豪、林鴻棋筆錄之警員不同，且經原審勘驗被告 3人
    警詢筆錄，警員提問語氣緩和，被告 3人回答平順，未有焦
    慮、害怕、恐懼等語氣產生，又若警員曾打證人蘇士豪巴掌
    ，亦係警員在無預警下就打了，是聽到聲音才回過頭去看，
    此經證人劉華正證述在卷（原審C卷第180頁），顯然警員並
    非以摑掌證人蘇士豪以脅迫被告乙○○非自由意思而供述。
    並參酌上開壹之一（一）所述，檢察官向原審法院聲請羈押
    被告乙○○、甲○○二人，於原審法院開羈押庭訊問被告時
    ，被告乙○○、甲○○二人均表示在警詢及偵查中所言均實
    在等語（見原審聲羈字第344號卷第5頁），並於檢察官偵查
    起訴移送原審訊問時，渠等仍均表示在警察局做完筆錄後有
    看過等語（見原審 A卷第23頁），顯見被告乙○○等三人之
    警詢筆錄並未受到強暴、脅迫等不正方法干擾其等自由意思
    之陳述甚明。
(三)雖被告乙○○、甲○○、丙○○警詢筆錄上所記載詢問時間
    「93年7月21日08時25分起至93年7月21日09時40分止」、「
    自93年7月21日06時50分起至93年7月21日08時30分止」、「
    93年7月21日07時00分起至93年7月21日8時05分止」，或有
    多於原審當庭勘驗該等警詢筆錄所需之時間，然如上所述，
    原審勘驗警詢筆錄時均無錄音帶中斷情形，且經證人即製作
    被告乙○○、丙○○警詢筆錄之警員邱添福於原審法院審理
    時到庭證稱：伊的習慣是先在電腦上讓受詢問人看過一遍，
    以防列印出來再行塗改，另外我們看完之後，伊會列印出來
    再請受詢問人看過，再行簽名云云（見原審C卷第148頁），
    則被告乙○○、丙○○之警詢筆錄製作時間長於原審勘驗時
    間，此乃必然之結果；又以被告甲○○為警查獲後第1、3次
    之警詢筆錄，亦有記載詢問時間過長之情形（此經原審當庭
    緩慢唸被告甲○○之第3次筆錄，所需時間約5分鐘），而經
    證人即製作被告甲○○警詢筆錄之警員謝明達於原審法院審
    理時到庭證稱：伊打字沒有那麼快，製作[被告甲○○第3次
    筆錄]需要比審判長唸的時間要長一些，但是不需要三十分
    鐘云云（見原審C卷第144頁），顯然警員謝明達製作被告甲○○之警詢筆錄記載結束時間僅係大略記載。依警員謝明達
    證稱：詢問的速度快於伊打字的速度，因為毒品案件大部分
    詢問內容大約差不多，伊大多記得住云云（見原審C卷第146
    頁），自不可以證人謝明達打字速度之快慢研判被告甲○○
    之警詢筆錄係先行製作後，再要求其唸，或有筆錄未全程錄
    音情形。況被告乙○○、甲○○、丙○○之警詢筆錄均經原
    審法院當庭勘驗與警詢筆錄所載意旨大致相符，以警員製作
    警詢筆錄程序採一問一答，且均非先行製作筆錄後要求被告
    3 人照唸，並審酌被告3人之人權保障及查獲毒品數量甚鉅
    之公共利益均衡維護之問題，尚難以警詢筆錄記載詢問起訖
    時間過長之小瑕疵而否認警詢筆錄之任意性（被告乙○○、
    丙○○警詢筆錄製作時間如上述，並無過長現象）。縱或警
    員黃國穎、謝明達、李孟驊到庭或證稱可能有按下過暫停、
    先行口頭了解案情等之證詞，然警詢筆錄之製作早在1年2月
    前，以警員承辦案件數量之多，理應無法清晰記住當時製作
    警詢筆錄之情況，此證人即承辦員警黃國穎於原審法院審理
    時，經辯護人問以：（根據我們在法庭勘驗的結果，在被告
    簽名蓋章之前，為何沒有聽到複誦筆錄的內容？）證人黃國
    穎：（不答）（見原審C卷第139頁），實際上經原審勘驗被
    告甲○○警詢筆錄，於警詢之末確實曾將警詢筆錄給被告甲○○過目，並詢問有無要補充之處，被告甲○○回答沒有問
    題等語（見原審B卷第225頁），足證證人黃國穎無法回答上
    開問題，應係時間久遠之故，是以證人黃國穎等人之證詞均
    不足以影響被告三人之警詢筆錄任意性。末衡諸現今警員製
    作筆錄之方式，或有在正式製作筆錄之前，以與被告聊天之
    方式進行案件之了解，並互核共同被告之陳述後，再正式製
    作筆錄，然因被告在與警員聊天所為之陳述，並不能當呈堂
    供證，此時被告與警員之聊天既未製作警詢筆錄，自無涉刑
    事訴訟法第 100條之2準用同法第100條之1第1項規定所謂製
    作筆錄時須連續錄音之情形。至於被告與警員聊天時，是否
    遭受強暴、脅迫或其他不正方法壓制被告自白之任意性，此
    須以其他相關事證以證其實，否則，只要被告被查獲後，在
    警員實施公權力拘束下，均可能發生無法擔保被告自白任意
    性之問題，則被告三人空言指述與警員聊天時遭受詐欺、利
    誘、脅迫等情，自屬無稽。
(四)按檢察機關與調查機關各有所司，檢察官偵查犯罪時，對於
    依法行使司法警察官、司法警察職權之調查人員，固有指揮
    及命令之權。但案件偵查終結後，檢察官應就蒐證結果分別
    為起訴或不起訴處分，以求偵查權及公訴權之妥適行使，其
    職責與重在檢肅犯罪之調查人員究有不同。被告在檢察官訊
    問時承認犯行，是否屬非任意性之自白，端視該自白是否係
    出於被告自由意思之發動而定與調查人員先前是否曾以不正
    方法使被告為非任意性之自白，並無必然之關聯。故調查人
    員若在訊問時或訊問前對被告施以不正方法，原則上僅影響
    到被告在該次訊問所為自白，而不及於嗣後應訊時所為之自
    白，倘無具體明確之證據，足以證明被告所受之強制確已延
    續至其後應訊之時，自不能以主觀推測之詞，遽認被告於嗣
    後應訊時仍持續受到強制。尤有進者，調查人員借提被告訊
    問後，將被告解還交由檢察官複訊，時間上必定接近，僅因
    檢察官有指揮及命令調查人員偵查犯罪之權責，複訊之時間
    接續及被告之情緒持續，即將被告在檢察官複訊時所為之自
    白與調查人員以不正方法所取得非任意性之自白，一體觀察
    而概括之評價，無異於強令檢察官承受調查人員不當行為之
    結果，不僅抹煞檢察官依法偵查犯罪之職權行使，亦違背證
    據法則（參照最高法院94年度台上字第2997號判決意旨）。
    本件被告乙○○、甲○○、丙○○之警詢筆錄經原審法院當
    庭勘驗後，其等自白具有任意性，已如上述，而被告乙○○
    、甲○○、丙○○等人並無法提出何證據證明其等於 93年7
    月21日晚上經警員移送檢察官訊問時，其等自由意志持續受
    到壓制，甚且被告乙○○於檢察官為第一次訊問時，提及警
    詢中未曾詢問過之大麻事情，並坦承曾販入大麻乙情（見偵
    查卷第 232頁），被告甲○○於檢察官為第一次訊問時，提
    及警詢中未曾供述之「我沒有得到報酬，她會請我施用Ｋ他
    命」（見偵查卷第 236頁），被告丙○○於檢察官第一次訊
    問時，提及警詢中未曾供述之「前幾天才知道是毒品」（見
    偵查卷第234頁）等情，顯然被告3人之偵查筆錄並未受到任
    何不正方法之影響，應具有證據能力。末被告乙○○、甲○○固稱警員以其等如自白犯罪將放過其妹丙○○而利誘其等
    之自白云云，然被告乙○○、甲○○、丙○○三人經被查獲
    後，均一併移送台北市政府警察局刑事警察大隊偵查第四隊
    ，並於製作警詢筆錄後，亦一併移送台灣板橋地方法院檢察
    署，被告乙○○、甲○○均知悉被告丙○○亦一併遭移送，
    果有冤抑，自應適時提出辯白，惟被告乙○○、甲○○如上
    述，於檢察官第一次訊問時，甚且供出警詢中未曾供述之相
    關案情，實難認其等有何受警員不當利誘而為上開自白之可
    言，綜上各情，被告乙○○、甲○○、丙○○之警詢及偵訊
    時對其等自身之犯罪行為所為之供述，均具證據能力。
二、檢察官職司追訴犯罪，就審判程序之訴訟構造言，檢察官係
    屬與被告相對立之當事人一方，偵查中對被告以外之人所為
    之偵查筆錄，或被告以外之人向檢察官所提之書面陳述，性
    質上均屬傳聞證據。自理論上言，如未予被告反對詰問、適
    當辯解之機會，一律准其為證據，似有違當事人進行主意之
    精神，對被告之防禦權亦有妨礙；然而現階段刑事訴訟法規
    定檢察官代表國家偵查犯罪、實施公訴，必須對於被告之犯
    罪事實負舉證之責，依法其有訊問被告、證人及鑑定人之權
    ，證人，鑑定人且須具結，而實務運作時，偵查中檢察官向
    被告以外之人所取得之陳述，原則上均能遵守法律規定，不
    致違法取供，其可信度極高，為兼顧理論與實務，乃於修正
    刑事訴訟法時，增列第159條之1第2 項，明定被告以外之人
    （含被害人、證人等）於偵查中向檢察官所為之陳述，除顯
    有不可信之情況者外，得為證據。本件被告乙○○、甲○○
    、丙○○於檢察官第一次訊問時，檢察官已依法告知刑事訴
    訟法第95條之權利，並命渠等各為其他共同被告之證人而具
    結，且被告甲○○之檢察官第1次訊問筆錄，如上壹之一（
    四）所述，業經原審勘驗在卷，被告乙○○、丙○○如上開
    壹之一（四）所述，並坦承於警詢中未曾供述之事實，足證
    檢察官訊問過程並無顯有不可信之情況，除被告三人對於其
    他被告立於證人地位而未具結下之偵訊筆錄無證據能力外，
    經已證人身分具結所為之偵訊筆錄對於其他被告或未具結之
    偵訊筆錄對被告自身亦具有證據能力。
三、又被告以外之人於檢察事務官、司法警察官或司法警察調查
    中所為之陳述，與審判中不符時，其先前審判外之陳述具有
    較可信之特別情況，且為證明犯罪事實存否所必要者，得為
    證據，刑事訴訟法第159條之2定有明文。本件被告乙○○、
    甲○○、丙○○就其等自身之犯罪行為於警詢筆錄之供述，
    均具有證據能力，已如上述。而共同被告對其他被告而言，
    為被告以外之第三人，本質上屬於證人，所為之證述原則上
    為傳聞證據，茲查被告乙○○、甲○○、丙○○三人於原審
    法院審理時分別經選任辯護人以證人身分傳喚被告乙○○，
    經蒞庭檢察官以證人身分傳喚被告甲○○、丙○○，並於原
    審檢辯雙方交互詰問中被告乙○○供述毒品從頭到尾均向綽
    號「蟲蟲」購買，否認匯錢給綽號「成哥」之人購買毒品（
    見原審C卷207頁）、被告甲○○否認認識綽號「成哥」之人
    （見原審C卷第212頁）、被告丙○○則否認知悉所分裝之物
    為毒品（見原審C卷第222頁，前天在警局才知道是毒品），
    其等上揭於原審法院審理時之證述均否認有販賣或幫助販賣
    第三級、第四級毒品之行為，此與被告乙○○、甲○○、丙○○等人於司法警察調查中及檢察官訊問時，所為之陳述不
    符，而被告等人之警詢筆錄具有任意性，已如上述，被告乙○○於檢察官第一次訊問時，經以證人身分具結證稱：甲○○有幫伊洽談毒品價錢，是別人介紹他去大陸，談好後伊再
    付錢，伊在這裡等電話，他們到了就叫伊去某處等。他是去
    大陸和別人談，毒品在台灣交付。（問：甲○○警局筆錄說
    在他房間扣到的毒品是你賣給林良洲的? ）是，伊在永和市
    ○○路那邊賣給他的，在前兩天左右。（問：你如何確定是
    你賣的? ）伊在警察局有看到東西是與伊賣給他的一樣，數
    量不確定是否一樣。（問：被查獲當日丙○○也在你的住處
    ? ）是，伊叫他幫我裝成一瓶一瓶的，她不知道那是什麼東
    西，伊只告訴他一粒眠成分好像安眠藥，伊跟他說是印尼蝦
    和馬來蝦這樣子的東西，並叫他不要問太多，他幫伊做約五
    、六次，從暑假開始來幫忙。（提示警局筆錄，你是否在警
    局說黃立鑫等有向劉華正等人拿毒品販賣？）伊是說劉華正
    他們有向伊買云云（見偵查卷第232、233頁），此核與被告
    丙○○於檢察官第一次訊問時，經以證人身分具結證稱：伊
    是昨晚和姐姐乙○○在中和市○○路一起被警查獲的，伊有
    幫他分裝毒品，但伊一開始不知道那是什麼，她說是印尼蝦
    、馬來蝦，說其中一粒眠是幫助睡眠的藥，他還叫伊不要問
    太多，伊是前幾天才知道那是毒品，是從伊姐姐打電話和別
    人談話中伊才聽出來怪怪的，伊本來不想幫忙，是姐姐求伊
    去幫忙，他說他沒時間睡覺，伊沒有幫他送給別人過，是搭
    他便車時有時會繞路送東西給別人。（問：警察來時你是在
    幫他分裝嗎?）伊只是在幫他蓋盒子云云（見偵查卷第343頁
    ）﹔而被告甲○○於檢察官第一次訊問時，經以證人身分具
    結證稱：台北縣永和市○○路四五五號是伊的住處，警察昨
    晚在該址查獲毒品等物是「呆呆」（即林良洲）放在伊房間
    裡的。在伊房間內查到的Ｋ他命及一粒眠是「呆呆」放的，
    當時劉華正、林鴻棋、陳佳佑都在客廳，林良洲在警察來約
    半個小時前離開，還有說把東西放在房間裡。（問：乙○○
    說他買的毒品是你去大陸和別人談價錢才買過來的嗎？）沒
    有談價錢，是乙○○說他缺錢想要賣第三級毒品，因為伊有
    在用，他就叫伊幫忙，伊去大陸找「成哥」，他又介紹他朋
    友，他說需要的話直接跟他說他再聯絡他在台灣的朋友，在
    台灣的朋友直接打電話給乙○○，... 林良洲應該是他賣的
    。（問：其他被查獲的人你知道他們有和乙○○買過嗎？）
    伊只知道林良洲是跟乙○○買過的，其他不太清楚，如果有
    朋友要吃，伊會打電話給乙○○他們自己談，劉華正他們買
    的毒品有無轉賣伊都不知道云云（見偵查卷第235、236頁）
    ，互核所供，被告乙○○購買毒品透過被告甲○○向綽號「
    成哥」接洽購毒事宜，被告丙○○亦曾幫忙分裝毒品，均與
    被告乙○○、甲○○、丙○○於警詢中所述大致相符，則被
    告乙○○等三人於警詢中所為審判外之陳述具有較可信之特
    別情況，且為證明被告乙○○、甲○○、丙○○犯罪事實所
    必要，自具有證據能力。
四、至被告之辯護人以證人劉華正、蘇士豪之警詢筆錄，為審判
    外之陳述，無證據能力云云。惟因證人劉華正、蘇士豪之警
    詢筆錄均未提及曾向被告乙○○、甲○○等人販入毒品，尚
    無法引為本案論罪科刑之證據，自無庸再論及其等警詢筆錄
    之證據能力。
五、按有事實足認被告或犯罪嫌疑人有最輕本刑為3年以上有期
    徒刑之罪嫌，並危害國家安全或社會秩序情節重大而有相當
    理由可信其通訊內容與本案有關，且不能或難以其他方法蒐
    集或調查證據者，於偵查中得由檢察官核發通訊監察書，通
    訊保障及監聽法第5條第1項第1款、第2項定有明文。因本件
    被告乙○○等人所涉意圖販賣而持有第二級毒品及販賣第三
    級毒品等罪嫌，其最輕本刑均為 3年以上有期徒刑，並已危
    害社會秩序情節重大，並在偵查中由檢察官核發通訊監察書
    在案，此有台北市政府警察局刑事警察大隊 94年1月24日函
    附核准之通訊監察書在卷為憑，足見警察機關之電話監聽，
    於法並無不合。惟通訊監察案件譯文表，僅屬依據通訊監聽
    錄音結果予以翻譯之文字，固具文書證據之外觀，但實際上
    仍應認監聽所得之錄音帶，始屬調查犯罪所得之證物，乃刑
    事訴訟法第165條之1第2項所稱之新科技證物，因被告3人等
    之共同選任辯護人質疑通訊監察錄音帶之證據能力，經原審
    函請台北市政府警察局刑事警察大隊檢送相關通訊監察錄音
    帶，其中93板檢博良聲監字第190號錄音帶編號85之『93年6
    月15日至同年月17日』之通訊監察錄音帶，因該大隊內部整
    修，整理倉庫時不慎遺失，故無法檢送等情，此有該大隊94
    年5月16日北市警刑大四字第09430764200號函在卷可參（見
    原審B卷第157頁），則被告乙○○、甲○○、丙○○等人及
    相關證人有無通訊監察案件譯文表所示內容之通訊，已無從
    加以審斷，該部分之通訊監察件譯文表自無證據能力。又被
    告3人之共同選任辯護人於94年6月10日向原審法院提出刑事
    陳報狀所附附表一至五之譯文質疑該部分通訊監察譯文表之
    證據能力，惟事後於原審法院準備程序中表示不爭執附表一
    、二部分之證據能力，原審遂於94年6月21日勘驗『93年7月
    14日至93年7月15日』（附表三）、『93年7月16日至93年7
    月17日』（附表四）、『93年7月19日至93年7月20日』（附
    表五）之通訊監察錄音帶，其譯文如同被告共同選任辯護人
    於94年6月10日提出刑事陳報狀所附附表三、四、五之譯文
    （其中或有音譯之關係而僅繕寫發音相近之字），並加上原
    審法院94年6月21日當庭勘驗『93年7月19日19時11分32秒』
    之譯文如準備程序筆錄內所載之勘驗內容（見原審C卷第24
    頁），雖其中部分內容聽不清楚，惟依證人黃國穎於原審法
    院審理時到庭證稱：現譯是指犯嫌所使用的電話是民營電話
    控制台的前端，經過基地台及蜂巢的轉換成訊號到民營電訊
    公司的末端，我們依法聲請監聽時，是從嫌犯所使用的電話
    號碼，從民營電訊公司的末端拉線到通訊監察中心的末端機
    ，所以是同步接收，犯嫌在講電話時，我們同時接收他的通
    話內容，在我們截錄現譯的通話內容中，我們所攜帶的機器
    跟通訊監察中心電腦端末機，由數據轉換成錄音帶的過程中
    ，因為規格不符，所以，只有錄音到單一方的通話云云。以
    選任辯護人所提刑事陳報狀所附附表三、四、五，既如上述
    ，並係合法通訊監察，且經原審勘驗通訊監察錄音帶尚有一
    造之聲音與通訊監察案件譯文大致相符，則除另一造無法辨
    識是否有通訊之內容而無證據能力外，其餘能辨識之通訊監
    察錄音帶仍具有證據能力。
六、末按被告以外之人於審判外之言詞或書面陳述，除法律規定
    者外，不得作為證據，刑事訴訟法第159條第1項定有明文，
    又被告以外之人於審判外之陳述，雖不符同法第159條之1至
    第159條之4之規定，而經當事人於審判程序同意作為證據，
    法院審酌該言詞陳述或書面陳述作成時之情況，認為適當者
    ，亦得為證據。當事人、代理人或辯護人於法院調查證據時
    ，知有第159條第1項不得為證據之情形，而未於言詞辯論終
    結前聲明異議者，視為有前項之同意，此據同法第159條之5
    規定甚明。本件以下實體所認定之證據，如屬傳聞證據，因
    公訴人、被告乙○○、甲○○、丙○○及其等共同選任辯護
    人均先後於本院準備程序中及審判期日表示無意見，且迄至
    言詞辯論終結前亦未再聲明異議，而本院審酌上開證據資料
    製作時之情況，尚無違法不當之瑕疵，且為證明本件犯罪事
    實所必要，亦應認為有證據能力。
貳、認定被告乙○○、甲○○、丙○○犯罪所憑之證據及理由：
一、訊據被告乙○○供承有以40萬元之代價欲向綽號「蟲蟲」之
    成年男子購買第三級毒品Ｋ他命，而自「蟲蟲」處收受如附
    表一編號1、2、3所示之第二級毒品大麻、第三級毒品K他命
    （含有第四級毒品先驅原料麻黃鹼）及如附表二編號1、2、
    3 所示吸食大麻用所用之物等事實，惟否認有何販賣毒品犯
    行，辯稱：伊向「蟲蟲」買Ｋ他命係減肥用的，不是要拿來
    賣，因「蟲蟲」所擁有的Ｋ他命不夠，他就將大麻等其他毒
    品湊著給伊，伊是跟林良洲一起合買毒品，沒有賣毒給他。
    伊不認識綽號「成哥」之人，沒有跟他買毒，也沒有叫甲○○去大陸接洽毒品貨源云云；被告甲○○供承有於上開時間
    前往大陸地區之事實，惟否認有何販賣毒品犯行，辯稱：伊
    是去大陸玩，並不認是綽號「成哥」之人，也沒有接洽買毒
    事宜，在伊住處查獲之毒品是林良洲的，毒品如何來的，伊
    不知道，毒品不是伊賣給他的云云；被告丙○○供承有於上
    揭時間至被告乙○○住處，因被告乙○○之要求，而幫忙在
    盒子上加以上蓋等事實，惟否認有何幫助販賣毒品犯行，辯
    稱：伊姐姐乙○○要求伊幫忙蓋塑膠杯之蓋子，但伊並不知
    道盒子內是毒品，是警察查獲後，伊才知道是毒品云云。
二、惟查：
(一)上揭被告范佳玲如何意圖供販賣而以40萬元代價向綽號「蟲
    蟲」者販入如附表一編號1至3所示之第二級毒品大麻、第三
　　級毒品Ｋ他命（含第四級毒品先驅原料麻黃鹼）及附表二編
  　號1至3之供施用大麻之器具等情，業據被告乙○○於警詢、
    偵查中及原審法院調查聲請羈押時供承在卷，依其供述其因
    缺錢花用，因而基於販賣毒品以營利之意圖而欲向綽號「蟲
    蟲」之成年人購入40萬元毒品Ｋ他命，惟因「蟲蟲」所擁有
    之Ｋ他命不足，綽號「蟲蟲」遂拿如附表一編號1至3所示之
    第二級毒品大麻、第三級毒品Ｋ他命（含第四級毒品先驅原
    料麻黃鹼）及附表二編號1至3之供施用大麻之器具等物計價
    40萬元交予其收受，其旋將上開物品攜回置於其位於台北縣
    中和市○○路9號13樓之13 租屋處待價而沽等情，被告乙○○並於檢察官初訊時供承：經警在伊住處所查獲之大麻、Ｋ
    他命等物都是伊的，伊沒有自己施用，別人要就跟伊拿云云
    （見偵查卷第 232頁），明確坦承係意圖販賣而販入毒品大
    麻等情，並有經警於上開時地在其上開住處查獲如附表一所
    示毒品及附表二編號1至3所示物品等物，此有搜索扣押筆錄
    、扣押物品目錄表、現場查獲照片等在卷可參。而經警將上
    開查扣如附表一編號1至3所示之毒品分別送請法務部調查局
    及內政部警政署刑事警察局鑑定結果，發現如附表一編號 1
    所示毒品為大麻（共重 62.34公克、空包裝重4.77公克），
    如附表一編號2、3所示毒品含Ｋ他命及第四級毒品先驅原料
    麻黃鹼（種類、重量分別如附表一編號2、3所示），此有法
    務部調查局 93年9月7日調科壹字第060008731號鑑定通知書
    及內政部警政署刑事警察局 94年5月13日刑鑑字第09400219
    75號鑑定書各乙紙附卷可參（見原審A卷第 49頁）。被告乙○○嗣於原審法院審理時及本院審理時雖堅詞否認係基於販
    賣毒品之意圖而販入毒品大麻、Ｋ他命等物，並辯稱：伊係
　　向「蟲蟲」買毒品Ｋ他命，大麻等物是「蟲蟲」一併給伊的
  　，伊買毒品係供自己減肥用的云云，惟查，毒品大麻、Ｋ他
    命（含第四級毒品先驅原料麻黃鹼）係經毒品危害防制條例
    列為第二級、第三級及第四級毒品管制，係屬違禁物，政府
    並查緝甚嚴，處罰亦重，一般並非供減肥之用，且衡情亦無
    僅為減肥而一次即購入如此鉅額毒品之理，又依被告供稱原
    欲以40萬元之代價向綽號「蟲蟲」者購入毒品Ｋ他命，而若
    該「蟲蟲」所擁有之Ｋ他命數量不足，被告儘可僅就該「蟲
    蟲」現所擁有之Ｋ他命數量予以販入即可，要無即將40萬元
    交予該綽號「蟲蟲」者，而收受如附表一編號 1所示之第二
    級毒品大麻、編號2、3所示之第三級毒品Ｋ他命（含有第四
    級毒品先驅原料麻黃鹼，起訴書誤繕為MDMA）及如附表二編
    號 1、2、3所示等物，至被告乙○○雖另辯稱第二級毒品大
    麻係因購得之Ｋ他命不足，綽號「蟲蟲」者交付以擔保日後
    換取Ｋ他命云云，惟查被告乙○○嗣已供承向「蟲蟲」購買
    40萬元毒品時，「蟲蟲」將如附表一所載之毒品交付伊時，
    有將包裹打開給伊看云云，被告乙○○顯已知悉綽號「蟲蟲
    」者所交付之物其中包含第二級毒品大麻、第三級毒品Ｋ他
    命含第四級毒品先驅原料麻黃鹼，而茍如被告乙○○所述綽
    號「蟲蟲」之人交付如附表一編號1至3之毒品係為擔保不足
    之Ｋ他命，然何以該綽號「蟲蟲」者會同時交付如附表二編
    號1至3所示供施用第二級毒品大麻所用之器具，而被告並一
    再堅詞否認有施用毒品大麻之犯行，參以被告乙○○並查無
    何施用毒品之前科紀錄，有本院被告前案紀錄表在卷可按，
    本次被查獲後，經警採集其尿液送驗結果，亦查無何施用毒
    品反應，此有台灣尖端先進生技醫藥股份有限公司濫用藥物
    檢驗報告在卷可參（見偵查卷第369至373頁），顯見被告乙○○並非為己施用而販入如附表一編號1至3所示之毒品，被
    告乙○○顯係以40萬元代價向綽號「蟲蟲」者購入如附表一
    編號1至3所示其中包含第二級毒品大麻、第三級毒品Ｋ他命
    含第四級毒品先驅原料麻黃鹼等毒品，應堪認定。而以被告
    乙○○並無施用毒品之事實，是被告乙○○顯係意圖供販賣
    營利而販入該等毒品。
(二)依被告乙○○於偵查中供稱：劉華正、蘇士豪有和伊拿過毒
    品，伊將毒品直接給他們收本錢，本錢大約四百、四百五左
    右約零點五公克Ｋ他命，MDMA沒有人跟伊拿，那個東西沒有
    人要，伊買進來的時候不知道會沒有人要云云（見偵查卷第
    232頁），以此被告乙○○所述，被告乙○○向綽號「蟲蟲
    」購買毒品之初即係基於意圖販賣營利而販入毒品，又其係
    從綽號「蟲蟲」者同時買得如附表一編號1至3之毒品（即大
    麻、含Ｋ他命及先驅原料麻黃鹼），其既係為販賣毒品而購
    入MDMA（實則為第三級Ｋ他命含第四級毒品），理應亦係為
    販賣毒品而同時購入大麻、含Ｋ他命及先驅原料麻黃鹼。至
    被告乙○○雖於原審法院審理時供稱：（問：所以你待價而
    沽，有人跟你拿你就販賣了？）沒有，那是在警局裡，警察
    那樣寫，叫伊那樣講。（問：警局沒有問到大麻的事情？）
    就是因為警局時，警察說照著他說的講云云（見原審C卷第
    206 頁），然查被告乙○○於警詢時未曾自白大麻毒品之來
    源，而係於檢察官初訊時坦承販入大麻乙情，其於原審法院
    審理時虛構係照警員所說而陳述，顯然係事後卸責之詞，應
    以其於檢察官初訊時坦承販入大麻、MDMA（實係第三級毒品
    Ｋ他命含第四級毒品先驅原料麻黃鹼），較為可採。至被告
    乙○○雖於檢察官偵查中翻異前詞供稱：伊曾付蟲蟲毒品訂
    金，他的Ｋ他命不足，才拿大麻跟MDMA給伊，他說先放伊這
    裡，他有錢再來拿，或伊賣掉也可以，但伊沒賣掉大麻云云
    （見偵查卷第281頁），然查果如被告乙○○所述最先欲購
    入Ｋ他命從事販賣，適綽號「蟲蟲」之人所擁有之Ｋ他命不
  　足，方交付如附表一編號1至3之第二級毒品大麻、第三級毒
    品Ｋ他命含第四級毒品先驅原料麻黃鹼，惟被告乙○○既知
    綽號「蟲蟲」所交付之毒品包含有第二級毒品大麻，綽號「
    蟲蟲」者並交代其可以販出該第二級毒品大麻，被告乙○○
    竟應允而收下，並於偵查時表示「沒賣掉大麻」等語，顯然
    被告乙○○並存有除第二級毒品大麻可待綽號「蟲蟲」者交
    付Ｋ他命換回之意圖外，亦有可待價而沽、伺機而販賣之不
    確定故意。
(三)被告乙○○雖否認有透過被告甲○○去大陸與綽號「成哥」
    者接洽毒品貨源，並向綽號「成哥」者購買毒品之情，惟查
    被告乙○○如何經由被告甲○○而知悉綽號「成哥」者有毒
    品貨源，而由被告甲○○於92年間數次前往大陸與綽號「成
    哥」之男子洽談販入第三級毒品Ｋ他命或Ｋ他命混含第四級
    毒品苯巴比妥、硝西泮、先驅原料麻黃鹼或第四級毒品硝西
    泮事宜，並經談妥價格後（Ｋ他命每一大粒40萬元，搖頭丸
    每顆120元，一粒眠（即硝西泮）每顆30元），隨即由被告
    乙○○匯款，再由被告甲○○轉知被告乙○○取貨地點，由
    被告乙○○向綽號「成哥」在台灣之毒品接應者取得如附表
    三所示之第三級毒品Ｋ他命、或Ｋ他命混含第四級毒品苯芭
    比妥、硝西泮、先驅原料麻黃鹼或第四級毒品硝西泮等物後
    ，嗣予分裝伺機出售等情，此據被告乙○○、甲○○分別於
    警詢、偵查中及原審法院調查聲請羈押時供承不諱在卷，而
    經原審法院勘驗被告乙○○警詢錄音所供：「我以前是向綽
    號『蟲蟲』的男子購買的，因為所買的成本很高，後來我跟
    弟弟（即甲○○）便由朋友介紹認識常到大陸珠海的綽號「
    成哥」男子，由弟弟跟他負責洽談，談好之後再由我匯錢給
    他，跟他匯款買Ｋ他命、搖頭丸及一粒眠，Ｋ他命一大個是
    40萬元，搖頭丸差不多每顆 120元」、「大都由我弟弟通知
    我去某處取貨，而地點不一定，有不同的人拿給我的」、「
    買回來原料直接分裝販賣，（Ｋ他命）每瓶、每罐都一樣意
    思，Ｋ他命粉末以每瓶（及每罐）新台幣300至1000元不等
    的價格，搖頭丸以150至200元價格（出賣）」、「下線是劉
    華正及蘇士豪二人…還有一個呆呆」、「由甲○○負責接洽
　　貨源、談價錢，談妥後由我匯款並擇日取貨，取完貨後加以
　  分裝，後再批給呆呆、華正他們及一些找得到的人」、「（
    問：你從事販賣右述毒品有多久的時間？）約有半年時間，
    但是最近幾個月才正式有在賣」、「（問：你與甲○○、林
    良洲、劉華正及蘇士豪等人販毒所得至今有多少？）我個人
    每月約有賺6、7萬元，至於他們我不知道賺多少」等語（見
    原審 B卷第187至190頁勘驗筆錄），被告乙○○嗣於偵查中
    以證人身分具結證稱：伊沒有使用經警查獲的毒品，別人要
    就跟伊拿，伊有拿給林良洲。劉華正、蘇士豪等人有跟伊拿
    過。甲○○只幫伊洽談價錢，是別人介紹他去大陸，談好伊
    再付錢，伊在這裡等電話，他們到了後就叫伊去某處等。他
    是去大陸和別人談，毒品在台灣交付。伊不知道他去和誰接
    洽，只是錢是伊付。約買半年左右，伊花了五、六十萬元云
    云（見偵查卷第232、233頁），而被告甲○○於警詢時供稱
    ：伊幫那個貓貓（即乙○○）接線批貨回來。貓貓把這些東
    西賣給呆呆。（問：你跟貓貓聯繫，你要叫貓貓去賣毒，指
    揮貓貓要怎樣出貨，對不對，你要作何解釋？）毒品大部分
    都是伊以前吸食的朋友使用，伊現在沒有在弄了，他們之前
    都會先談好，伊是叫乙○○他們自己處理，伊也是在電話中
    直接跟她提他們要多少的東西和數量而已。（問：你是向何
    人洽談購買毒品？何種方式購買？如何付款交易？）伊都是
    坐飛機到大陸珠海向綽號「成哥」之男子洽談，回國之後，
    這邊有他的人接頭，伊就跟乙○○講，乙○○會去跟他們處
    理云云（見原審 B卷第209、218、219、221頁），嗣於偵查
    中以證人身分具結證稱：乙○○說他缺錢想要賣第三級毒品
    ，因為伊有在用，他就叫伊幫忙，伊去大陸找「成哥」，他
    又介紹他朋友，他說需要的話直接跟他說他再聯絡他在臺灣
    的朋友直接打電話給乙○○，所以價錢應該是他們自己談的
    。伊只知道林良洲是跟乙○○買的，如果有朋友要吃，伊會
    打電話給乙○○他們自己談，劉華正他們買的毒品有無轉賣
    ，伊不知道云云（見偵查卷第236頁），互核被告乙○○、
    甲○○上揭所供，除被告乙○○購買毒品價格是否由被告甲○○與綽號「成哥」談妥、被告甲○○是否有通知被告乙○○取貨地點不同外，其餘購買毒品事宜均由被告甲○○出面
    前往大陸與綽號「成哥」洽談，並由被告乙○○在台取貨，
    再分裝販賣予劉華正、蘇士豪、林良洲等人均相符，此被告
    乙○○於警詢時亦供承有幾次伊要送丙○○回家，有順便繞
    道拿貨給跟伊訂購的人云云（見原審B卷第188頁），並有經
　　警於上開時地在被告乙○○、甲○○上開住處分別查獲如附
  　表三、附表四編號1、2、3所示之毒品及附表二編號4、5、7
    至16所示之物品，此有搜索扣押筆錄、扣押物品目錄表、現
    場查獲照片等在卷可參。而經警將上開查扣如附表三編號 1
    至 8、附表四編號1至3所示之毒品送請內政部警政署刑事警
    察局鑑定結果，發現如附表三編號1至8及附表四編號1、2、
    3 所示之物，確係毒品（種類、重量分別如附表三、四所示
    ），此有內政部警政署刑事警察局94年5月13日刑鑑字第094
　　0021975號鑑定書乙紙附卷可參，而查被告乙○○向綽號「
  　蟲蟲」者購入如附表一編號1至3所示之第二級毒品大麻、第
    三級毒品Ｋ他命含第四級毒品先驅原料麻黃鹼，茲復經警於
    其上開住處另查獲如附表三所示之第三級毒品及第四級毒品
    等物，是被告乙○○及甲○○上揭所述，經由被告甲○○前
    往大陸與綽號「成哥」者接洽購買第三級毒品Ｋ她命等情，
    堪認與事實相符，而以被告乙○○、甲○○二人被查獲如附
  　表三、四所示之毒品數量甚鉅，並同時查獲如附表二所示可
    供包裝毒品販賣之塑膠袋、夾鏈袋、塑膠瓶及不同顏色圓點
    貼紙，並參以被告乙○○並無施用毒品之事實，並參酌被告
    乙○○竟委由被告甲○○前往大陸地區尋覓綽號「成哥」者
    購買毒品，堪認被查獲如附表三、附表四所示第三級、第四
    級毒品應非僅供被告乙○○自己使用，被告乙○○、甲○○
    二人顯係共同基於意圖販賣上揭毒品牟利而販入上開毒品，
    並將購入之毒品再行分裝出售。至被告甲○○是否已與綽號
    「成哥」談妥價錢，再由被告乙○○匯款，及被告甲○○是
    否有通知被告乙○○取貨地點等情，被告乙○○、甲○○二
　　人所供固然不一，惟按共同被告之陳述有部分前後不符，或
  　相互間有所歧異時，究竟何者為可採，法院仍得本其自由心
　　證予以斟酌，以被告乙○○於警詢、偵查及原審法院調查聲
  　請羈押案件時，均坦承由被告甲○○出面前往大陸與綽號「
    成哥」之人洽談購買第三級、第四級毒品，並談妥價錢，再
    由其匯款，前後供述相同，反觀被告甲○○於警詢時坦承前
    往大陸與綽號「成哥」洽談購買毒品事宜，惟於原審法院調
    查聲請羈押時，僅供述：沒有去接洽，只是替姊姊乙○○去
    向上游傳話，說她要買Ｋ他命及一粒眠，由上游再直接與她
    連絡買賣Ｋ他命及一粒眠，交貨地點均在台北市○○○路一
    帶。…並否認去大陸購買毒品，只是去找朋友，且其均在台
    灣連絡上游，有時在大陸舞廳會碰到上游毒販等情，顯然被
    告甲○○對自身涉案情節有所隱匿而僅交代前往大陸之原因
    ，其供述自較乙○○所供之可信度為低。況衡情以大宗毒品
    買賣價值不菲，在檢警查緝風聲鶴唳下，其交易多半不以一
    手交錢、一手交貨為之，避免當場被人贓俱獲的窘境，是被
    告乙○○所供，由被告甲○○與綽號「成哥」在大陸談妥，
    再由其匯款予綽號「成哥」，並由被告甲○○告知取貨地點
    ，再由不同之綽號「成哥」下手交付毒品之事實較為可採。
(四)被告乙○○供承0000000000號、0000000000號行動電話均係
    伊所使用云云，茲依卷附被告乙○○所不爭執之通訊監察譯
    文所示，亦可佐證被告乙○○確有販賣第三級、第四級毒品
    給林良洲、劉華正之犯行：
１．依台北市政府警察局刑事警察大隊偵查第四隊執行通訊監察
    案件譯文表中「93年6月6日12時15分16秒記載『貓貓（A ）
    對呆呆（B）說：你那個紅色要多少阿？B：10罐吧。A：夠
    喔。B：你要過來喔。A：那個藍色的呢？B：藍的我還有一
    些啦。A：好，知道。那你那個10克我拿給你。』」等語（
    見偵查卷第149頁），經檢察官於偵查時提示上開監聽譯文
    內容，被告乙○○供承：這是伊跟呆呆的對話，是之前他跟
    伊講好要拿Ｋ他命云云（見偵查卷第320頁）。
２．譯文表中「93年6月8日3時11分40秒記載『貓貓（A）對奧迪
    （B）說：你不要講話，你知道我是誰嘛?  B：是阿。A：你
    要200罐嘛，哪時候要? 是今天還是明天？B：是有金主要的
    。A：是今天嗎？B：有沒有嘛？A：有阿，我幫你調阿。』
    」等語（見偵查卷第151頁），經檢察官於偵查時提示上開監
　　聽譯文內容，被告乙○○供承：這跟蘇士豪「奧迪」的講話
  　，本來約好調200罐K他命給他，後來伊沒有給他，伊不知道
    他拿這麼多要做什麼，之前伊調給他的是用本錢算給他云云
    （見偵查卷第320頁）。
３．譯文表中「93年7月17日5時34分2秒記載『貓貓（A）對呆呆
    （B）說你們要多少？…要拿5克還是10克？…先拿5克就好
    囉。…我有跟華正講過了，印尼晚上還會作一批，…可能拿
    不到100罐啦，就晚上會叫妹妹弄啦…因為我現在東西已經
    拿到了…晚上或下午，妹妹會幫你們裝阿，裝好就給你們，
    可能不到100罐啦…』」等語（見偵查卷第152頁、原審C卷
    第13頁背面，因有一造錄音帶無法辨識），經檢察官於偵查
　　時提示上開監聽譯文內容，被告乙○○供承：這是伊跟呆呆
  　的對話，電話本來是劉華正接的，所以伊有講到伊跟華正講
    過，當天伊調到的貨，裝一裝就給呆呆了云云（見偵查卷第
    320 頁）。
４．譯文表中「93年7月15日21時34分50秒記載『貓貓（A）對佳
    佑（B）說：50罐是嘉正..B：恩，好，好，那存貨你的』」
    等語（見偵查卷第159頁、原審C卷第12頁背面），經檢察官
　　於偵查時提示上開監聽譯文內容，被告乙○○供承：後面對
  　話應該是跟佳佑對話，為何拿給他伊忘了，有說50罐給劉華
    正，2罐給陳佳佑，伊忘記為何叫他把1萬元給小寶云云（見
    偵查卷第321頁）。
５．雖上開監聽譯文並未提及販售毒品價格及被告乙○○獲利多
    少，惟查被告乙○○不惜甘冒警方查緝風險耗費鉅資購入大
    量扣案之如附表一、附表三之毒品，並備有可供販賣毒品所
    用之電子秤、烤Ｋ他命用烤箱、裝Ｋ他命用空瓶、塑膠袋、
    夾鏈袋等物，足徵被告乙○○確有販賣第三級、第四級毒品
    予林良洲、劉華正。
(五)被告甲○○供承0000000000號、0000000000號行動電話均係
    伊所使用云云（見原審B卷第216頁），被告甲○○並捨棄通
    訊監察錄音帶聲紋之鑑定（見原審卷 C卷第24頁），則下列
    「貓貓」與「小寶」間之電話對話內容應係被告乙○○與被
    告甲○○間之對話無誤，茲依卷附台北市政府警察局刑事警
    察大隊偵查第四隊就上開電話通話內容所為通訊監聽譯文所
    示，亦可佐證被告甲○○與被告乙○○間為共犯關係：
１．譯文表中記載「93年5月18日23時29分55秒『小寶（B）對貓
    貓（A）說：我跟你說，你準備匈100，然後準備好就可以。
    你有事嗎？A：你是要罐的嗎？B：就是跟上次一樣20  的一
    樣。要 100就是了。A：你是要裝一起嗎？B：對阿。你有空
    嗎？A：我現在裝東西。B：那我自己過去好了，弄好就好了
    ，我等一下打給你。A：好。』」等語（見偵查卷第146頁）
    。
２．譯文表中記載「93年6月6日0時26分39秒『小寶（B）對貓貓
    （A） 說：你這兩天注意一下，因為這兩天，星期一上面要
    用錢。A：喔，好。B：你叫大家幫忙一下，拼一下。上面要
    用錢喔。知道嗎？注意一下，就星期一。A：好。B：化（或
    者是華）（譯音）那邊你兩種各補五給他。你懂我意思嗎？
    ... 』」等語（見偵查卷第149頁）。
３．譯文表中記載「93年6月30日18時22分26秒『小寶（B）對貓
    貓（A） 說：你等一下多給我一百塊，不要磨太細，你知道
    我的意思吧。A：好，我知道。B：你那個馬來西亞的要趕快
    處理掉。你懂我的意思嗎？ A：我知道。』」等語（見偵查
    卷第157頁）。
４．按一般以電話聯絡毒品交易，唯恐遭檢警通訊監察而被緝獲
    ，衡情均以晦暗不明之用語來表達交易毒品種類、數量等重
    要資訊，被告乙○○於原審法院審理時亦供稱：伊沒有說過
    要買衣服、褲子、飯糰、蝦，他（蟲蟲）知道蝦是Ｋ他命云
    云（見原審C卷第207頁），則上開被告乙○○與被告甲○○
    間之通訊監察譯文雖未明確表達被告二人間從事毒品聯絡之
    事宜，惟依上開說明即知被告乙○○以電話聯絡交易毒品時
    ，對「罐」、「克」及阿拉伯數字、蝦有其一定代表意義，
    即均是毒品交易之數量，再依被告甲○○於警詢中供稱：「
    （你跟貓貓聯繫，你要叫貓貓去賣毒，指揮貓貓要怎樣出貨
    ，對不對，你要作何解釋？）大部分都是伊以前吸食的朋友
    要使用，伊現在沒有在弄，他們都先談好，然後伊只是叫伊
    姐姐乙○○和他們處理，然後伊也是在電話中直接跟她提他
    們要多少的東西和數量而已云云（見原審B卷第218頁），嗣
    於偵查中亦供稱：伊只知道林良洲是跟乙○○買的，其他不
    太清楚，如果有朋友要吃，伊會打電話給乙○○，他們自己
    談云云，顯然上開通訊監察譯文內容係被告甲○○與被告乙○○電話中在談論毒品交易之數量。再參以本件係被告甲○○前往大陸與綽號「成哥」者聯繫購買第三級、第四級毒品
    ，經談妥價格後，由被告乙○○匯款，再由被告甲○○轉知
    被告乙○○，由被告乙○○出面取貨，並分裝毒品，有時由
    被告甲○○聯絡交易毒品數量，已如上述，顯見被告甲○○
    與被告乙○○確實有共同販賣第三級、第四級毒品之犯意聯
    絡。故無論被告甲○○是否確實未曾持有或使用0000000000
    、0000000000、0000000000、0000000000、0000000000、00
    00000000、0000000000000000等電話，或被查獲之毒品非其
    所有而係林良洲所有等情，均並不因之影響被告甲○○與被
    告乙○○係共犯關係。
(六)按販賣毒品罪，並不以販入後復行賣出為必要，祇要基於販
    賣營利之意圖，販入或賣出，有一於此，其販賣毒品罪即屬
    既遂，被告乙○○基於販賣毒品營利之意圖，而向綽號「蟲
    蟲」者販入如附表一所示之第二、三、四級毒品，已因而成
    立販賣第二級毒品、第三級毒品及第四級毒品既遂罪，嗣復
    基於同一犯意，而與被告甲○○共同基於販賣毒品以營利之
    犯意，而向綽號「成哥」者販入如附表三、四所示之第三、
    四級毒品，被告乙○○、甲○○二人就此販入第三級毒品及
    第四級毒品之犯行，並因而均成立販賣第三級毒品、第四級
    毒品罪既遂。嗣被告乙○○、甲○○二人並將所販入之第三
    級毒品及第四級毒品先後販賣予劉華正、綽號「奧迪」之蘇
　　士豪、綽號「呆呆」之林良洲等人多次，均已如前述，而按
  　毒品危害防制條例所處罰之販賣毒品罪，其成立除客觀上有
    買賣毒品之行為外，主觀上並須具有藉買賣毒品以從中牟取
    利益之意圖，而查毒品之買賣並無一定之公定價格（屬於市
    場變動性所生之浮動價格），一般亦非公然交易，無論係瓶
    裝或紙包裝，抑或其他方式之包裝，均可以為任意分裝增減
    其重量或份量，是每次買賣之價格恆依買賣雙方之關係深淺
　　、資力、毒品之品質及供需情況等而異，本件被告乙○○、
  　甲○○等人嗣均否認涉有販賣毒品犯行，固無從依渠等之供
    述而認定本件買賣毒品究從中獲利若干，然查大麻、Ｋ他命
　　（含第四級毒品先驅原料麻黃鹼）等毒品係屬違禁物，政府
  　查緝甚嚴、處罰甚重，被告乙○○、甲○○茍無利得，其等
    又豈有甘冒重典而販賣上揭毒品之理，且依被告乙○○所供
    一次即向綽號「蟲蟲」者以40萬元之代價購入毒品大麻、Ｋ
    他命等，復因向「蟲蟲」購入毒品之成本過高，經由被告甲○○前往大陸地區向綽號「成哥」者洽談購買毒品Ｋ他命或
    或Ｋ他命混含第四級毒品苯芭比妥、硝西泮、先驅原料麻黃
    鹼或第四級毒品硝西泮，約買半年左右，花了五、六十萬，
    而被告甲○○於警詢及偵查中亦供承：乙○○說他缺錢想要
    賣第三級毒品，因為伊有在用，他就叫伊幫忙，伊去大陸找
    「成哥」，幫乙○○接線批貨回來云云，被告乙○○、甲○○若非欲供販賣以從中謀取利益，又豈有為減低毒品成本而
  　另前往大陸地區尋覓毒品貨源，或一次支付如此高額之現金
    購入毒品囤積，而不虞遭查緝之理，而被告乙○○上揭於警
    詢、偵查中亦供稱毒品買回來後，再分裝賣云云，並參酌經
    警於上開時地扣得被告乙○○、甲○○所有之物，並包括電
    子磅秤、調配分裝Ｋ他命用工具、塑膠袋、夾鏈袋、塑膠瓶
    及不同顏色圓點貼紙等物，而以被告乙○○並無施用毒品犯
    行，又何需備有該等分裝毒品所用之物，顯見被告乙○○等
    人有將購入之毒品再行分裝出售，以賺取價差甚明。是被告
    乙○○確有販賣第二級毒品大麻、第三級毒品Ｋ他命及第四
    級毒品苯巴比妥、硝西泮、先驅原料麻黃鹼以賺取價差從中
    牟取利益之營利意圖，另與被告甲○○共同基於販賣第三級
    毒品Ｋ他命或Ｋ他命混含第四級毒品苯巴比妥、硝西泮、先
    驅原料麻黃鹼或第四級毒品硝西泮以賺取價差從中牟取利益
    之概括犯意聯絡，應堪認定。
(七)綜上所述，被告乙○○確有意圖販賣毒品營利，而以40萬元
    代價向綽號「蟲蟲」者購入如附表一編號1至3所示其中包含
    第二級毒品大麻、第三級毒品Ｋ他命含第四級毒品先驅原料
    麻黃鹼等毒品，伺機出售，嗣被告乙○○再與甲○○共同謀
    議，基於意圖販賣毒品營利之犯意聯絡，由被告甲○○數次
    前往大陸向綽號「成哥」洽談販入如附表三所示之第三級毒
    品Ｋ他命、或Ｋ他命混含第四級毒品苯芭比妥、硝西泮、先
    驅原料麻黃鹼或第四級毒品硝西泮等物後，經分裝後，再由
    被告乙○○自己聯絡，或透過被告甲○○聯絡毒品交易數量
    後，出售予劉華正、蘇士豪、林良洲等人，被告乙○○、甲○○所辯並無販賣毒品之犯行云云，要屬推諉卸責之詞，殊
    無足採，而查被告乙○○、甲○○原雖供承有販賣毒品予劉
    華正、蘇士豪、林良洲等人，惟就究於何時間、地點，以如
    何之價格販賣何種類之毒品等情並未詳述，嗣被告乙○○、
　　甲○○二人並否認有販賣毒品犯行，致本院已無從依渠等供
  　述查明販賣毒品之次數及金額，惟被告乙○○、甲○○二人
    確有販賣毒品之事實，既已如前述，尚難因未能確切認定被
    告乙○○、甲○○二人於何時、何地，以如何之價錢販賣毒
    品，即認被告乙○○、甲○○二人並無販賣毒品以從中牟利
    之犯行，茲依被告乙○○所供約賣半年左右云云（見偵查卷
  　第232頁），每個月約賺6、7萬元云云（見原審卷B第190頁
    勘驗筆錄），而既無從據以確切認定被告乙○○、甲○○因
    本案販賣毒品之所得，本諸「罪證有疑，利歸被告」原則，
    本院惟依被告乙○○上揭所供因販賣毒品所賺得之款項，據
    以為被告乙○○、甲○○二人，每月販賣第三級、第四級毒
    品之所得，是本件被告乙○○、甲○○先後販賣毒品所得共
    為36萬元。
    事證明確，被告乙○○、甲○○二人犯行，應堪認定。
(八)被告乙○○為供販賣第三級毒品Ｋ他命及第四級毒品一粒眠
　　（即硝西泮等）等，而將販入之毒品予以分裝，被告丙○○
  　固供認有於上揭時地幫忙在被告乙○○已分裝有第三級毒品
    Ｋ他命或第四級毒品一粒眠（即硝西泮等）之盒子上加以上
    蓋，惟被告丙○○否認知悉盒子內所裝之物係毒品，而涉有
    幫助販賣第三級毒品Ｋ他命及第四級毒品之犯行，惟查被告
　　丙○○於警詢時供稱：伊因為放暑假，姐姐乙○○叫伊過去
　  ，求伊過去幫忙，幫他裝那個白色粉末，就是Ｋ他命，還有
    裝一粒眠，伊同學羅嘉儀只是在陪伊，我們要去使用社區公
    共設施。伊幫乙○○分裝K他命跟一粒眠是從最近放暑假開
    始，因為伊最近放暑假比較空，她求伊去幫他。伊沒有販賣
    任何毒品，只是幫他把那個東西裝在罐子裡而已。姊姊都會
    載伊回大新的家，但是他有時會順路叫伊陪她出去把東西給
    別人，可是伊事先不知道她要拿東西給別人，有時候她有跟
    別人拿錢，可是伊不知道那是不是買毒品的錢。伊都沒有下
    車，因為姐姐開車載伊的時候她在開車嘛，她就順手拿給伊
    ，叫伊拿給他們。乙○○沒有給伊錢，但有帶伊出去吃、喝
    、玩、樂云云（見原審B卷第231、232頁）﹔嗣於檢察官初
    訊時經以證人身分具結證稱：伊昨晚和姐姐乙○○在中和市
    ○○路一起被警方查獲，伊有幫他分裝毒品，但伊一開始不
  　知道那是什麼，姊姊說是印尼蝦、馬來蝦，說其中一粒眠是
    幫助睡眠的藥，他還叫伊不要問太多，伊是前幾天才知道那
    是毒品，從姐姐打電話和別人談話中伊才聽出來怪怪的，伊
    本來不想幫忙，是姐姐求伊去幫忙，他說他沒時間睡覺，伊
    沒有幫他送給別人過，是搭他便車時他有時會繞路送東西給
    別人。伊只是在幫他蓋蓋子云云（見偵查卷第234頁），核
    與被告乙○○於警詢時供稱：是伊要求丙○○來幫伊分裝Ｋ
    他命及一粒眠，因為伊有時候常常忙到沒睡，但丙○○沒有
    與伊共同販賣毒品。有幾次伊要送丙○○回家而順便繞道拿
    貨給跟伊訂購的人，丙○○都坐在車上。有時候伊在車上會
　　叫丙○○幫忙拿給訂購的人，可是她不知道裡面是什麼云云
  　（見原審B卷第188頁），嗣於檢察官初訊時以證人身分具結
    證稱：被查獲當日丙○○在伊住處，伊有叫他幫伊裝成一瓶
    一瓶的，他不知道那是什麼東西，伊只告訴她一粒眠成分像
    安眠藥，伊跟她說是印尼蝦和馬來蝦這樣子的東西，伊叫他
    不要問太多，他幫伊做約五、六次，從暑假開始來幫忙云云
    （見偵查卷第233頁）大致相符，而被告丙○○於93年7月20
    日經警前往被告乙○○上開租屋處搜索時，當場查獲在場幫
　　忙將毒品分裝加蓋，此亦據被告丙○○供認在卷，嗣被告丙○○雖改稱並不知道盒子裡裝的是毒品云云，而依被告乙○○上揭供述，其亦未曾明確告知被告丙○○所幫忙分裝之物
    為毒品，然被告乙○○經被告丙○○詢問後，被告乙○○曾
    告知被告丙○○所幫忙分裝之物為「一粒眠」、「印尼蝦」
    、「馬來蝦」等，並要求被告丙○○不要問太多，而以被告
    丙○○係大學剛畢業之高級知識份子，對於政府近來針對毒
    品氾濫嚴重影響社會治安，因而在各校園內廣為宣導，並在
    大眾媒體強加宣導遠離毒品，被告丙○○對於毒品自有一定
    之認知，此被告丙○○於警詢及檢察官初訊時均表明知悉所
    分裝之物為毒品Ｋ他命及一粒眠，被告丙○○於乙○○告知
    幫忙分裝之物係「一粒眠」、「印尼蝦」、「馬來蝦」等物
　　，其就盒子裡所裝之物品係毒品等違禁物，已難諉為不知，
  　況茍被告丙○○確不知情，其當於第一時間堅決否認，然何
    以被告丙○○嗣於檢察官偵訊時坦承伊是前幾天才知道那是
    毒品，從姐姐打電話和別人談話中伊才聽出來怪怪的云云，
    被告丙○○嗣顯已知悉所幫忙分裝之物毒品，其事後否認知
    悉所分裝之物為毒品，顯係迴避刑責之詞，不足採信，而參
    酌被告丙○○、乙○○上揭供述，以被告丙○○嗣始知悉所
    幫忙分裝之物為毒品，並依「罪證有疑，利歸被告」原則，
    本院僅認定被告丙○○於經警查獲之當日始知悉所分裝之物
    為毒品而仍幫忙分裝。至被告乙○○雖曾搭載被告丙○○返
    家時，順路將毒品經由被告丙○○交予購毒者，惟此無非係
    因被告乙○○為將毒品交予站立於被告丙○○座位外之購毒
    者，而一時經由被告丙○○將毒品轉交予證人而已，況查並
    無證據證明被告丙○○當時並知悉所轉交之物品係毒品，且
    查被告乙○○販賣毒品並專程駕車欲將毒品送交予購毒者，
    其當無邀同並無販賣毒品犯意之被告丙○○與其共同前往送
    交毒品之理，是被告丙○○應僅係被告乙○○交付毒品之傳
    遞工具而已，尚難認被告丙○○有與被告乙○○共同販賣毒
    品之意思，附此敘明。而按以自己犯罪之意思而參與犯罪，
　　不論其所參與者，是否犯罪構成要件之行為，皆為刑法第二
  　十八條所規定之正犯，而以幫助他人犯罪之意思而參與犯罪
    ，其所參與者，苟係犯罪構成要件以外之行為，應成立刑法
    第三十條第一項所規定之幫助犯。被告乙○○為供販賣第三
　　級毒品Ｋ他命及第四級毒品一粒眠等，而將販入之毒品予以
  　分裝，被告丙○○幫忙在被告乙○○已分裝有第三級毒品Ｋ
    他命或第四級毒品一粒眠（即硝西泮等）之盒子上加以上蓋
　　，被告丙○○雖知被告乙○○係欲將分裝之毒品予以販售，
  　惟被告丙○○僅係基於幫助被告乙○○得以從事毒品Ｋ他命
    等毒品販售而為之，被告丙○○並未參與被告乙○○販售毒
    品之構成要件行為，其所參與者為構成要件以外之行為，應
    成立幫助犯。
三、被告乙○○意圖販賣毒品營利，而向綽號「蟲蟲」者販入如
    附表一所示之第二級毒品大麻、第三級毒品Ｋ他命、Ｋ他命
    混含第四級毒品苯巴比妥、硝西泮、先驅原料麻黃鹼或第四
    級毒品硝西泮，核其此部分所為，係犯毒品危害防制條例第
    4條第2項、第3項、第4項之罪，至公訴人雖認被告乙○○就
    如附表一編號1所示之物，係犯毒品危害防制條例第 5條第2
    項之意圖販賣而持有第二級毒品罪，惟依上揭所述，被告乙○○持有如附表一編號1至3所示之毒品，均係屬意圖販賣毒
    品營利而購入，就販入之第二級毒品大麻，應成立毒品危害
    防制第 4條第2項之販賣第二級毒品罪，公訴意旨容有誤會，
    惟二者在基本社會事實係屬同一範圍，被告販賣第二級毒品
    犯行即在公訴人起訴範圍內，爰變更起訴法條為同條例第 4
    條第 2項之販賣第二級毒品罪。嗣被告乙○○再與被告甲○○共同謀議，基於意圖販賣毒品營利之犯意聯絡，而由被告
    甲○○先後多次向綽號「成哥」者販入如附表三所示之第三
    級毒品及第四級毒品，經分裝後，再由被告乙○○自己聯絡
    ，或透過被告甲○○聯絡毒品交易數量後，出售予劉華正、
    蘇士豪、林良洲等人，核被告乙○○、甲○○二人就此部分
    所為，均係犯毒品危害防制條例第4條第3項之販賣第三級毒
    品罪及同條例第 4項之販賣第四級毒品罪。至被告乙○○、
    甲○○販賣毒品先後非法持有毒品之低度行為，為販賣毒品
    之高度行為所吸收，均不另論罪。被告乙○○、甲○○就基
    於意圖營利販賣第三級、第四級毒品而向綽號「成哥」者販
    入如附表三所示之毒品，嗣再販予劉華正、蘇士豪、林良洲
    等人之犯行部分，有犯意之聯絡及行為之分擔，均應論以共
　　同正犯。又被告乙○○基於販賣毒品營利之意圖，同時向綽
  　號「蟲蟲」者販入如附表一所示之第二級毒品、第三級毒品
    含第四級毒品，被告以一販賣毒品牟利之意圖販入該等毒品
　　，伺機出售，係一行為同時觸犯毒品危害防制條例第4條第2
  　項之販賣第二級毒品罪同條第 3項之販賣第三級毒品罪及同
    條第 4項之販賣第四級毒品罪，為想像競合犯，應依刑法第
　　55條之規定，從一重之販賣第二級毒品罪處斷，又被告乙○○、甲○○二人向綽號「成哥」者購入如附表三所示毒品，
    以被告甲○○前往大陸洽談毒品事宜，衡情不會只單純購買
    一種毒品，是以在無任何確切證據證明不同級毒品係基於不
    同販賣意圖而購入下，應認被告乙○○、甲○○一行為觸犯
    毒品危害防制條例第4條第第3項之販賣第三級毒品罪及同條
　　第 4項之販賣第四級毒品罪，為想像競合犯，應從一重之毒
  　品危害防制條例第4條第3項販賣第三級毒品罪論處，至被告
    行為後，刑法第55條想像競合犯之規定，雖於94年1月7日修
    正公布，並於95年7月1日施行，增列但書規定「但不得科以
    較輕罪名所定最輕本刑以下之刑」，惟此僅係想像競合犯科
    刑之限制，為法理之明文化，非屬法律之變更（參照最高法
    院95年第8次刑事庭會議決議），自無新、舊法比較之問題
    ，附此敘明。公訴人認被告乙○○、甲○○上開所為，係犯
    意各別，行為互異，應分論併罰，自有誤會。而查被告乙○○、甲○○二人行為後，刑法第56條連續犯之規定，業於94
    年2月2日修正公布刪除，並於95年7月1日施行，本件被告乙○○、甲○○二人基於概括犯意，以相似之手段，在緊接之
    時間，先後多次販入第三級毒品及第四級毒品，再販予劉華
    正、蘇士豪、林良洲等人，各時間緊接，手段相似，而犯構
　　成要件相同之罪名，顯均係基於概括之犯意反覆為之，各為
  　連續犯，依修正前刑法第56條之規定，本各應依連續犯之規
    定論以一連續販賣第三級毒品罪及一連續販賣第四級毒品罪
    ，惟因行為後新法業已刪除連續犯之規定，此刪除雖非犯罪
    構成要件之變更，但顯已影響行為人刑罰之法律效果，自屬
    法律有變更，依刑法第2條第1項規定，比較新、舊法結果，
    仍應適用較有利於被告乙○○、甲○○二人行為時法即舊法
    ，論以連續犯之一連續販賣第三級毒品罪及一連續販賣第四
    級毒品罪（參照最高法院95年第8次刑事庭會議決議），並
    依法加重其刑。又被告丙○○基於幫助被告乙○○販售第三
    級毒品之意，而參與該犯罪構成要件以外之行為，核其所為
    ，係犯刑法第30條第1項前段、毒品危害防制條例第4條第3
    項及第4項之幫助販賣第三級毒品及第四級毒品罪。至公訴
    人認被告丙○○自93年7月起即參與幫助販賣毒品犯行，經
    蒞庭檢察官於原審法院審理時認被告丙○○自93年7月中旬
    起有連續幫助販賣行為，惟依上所述，被告丙○○初則並不
    知道所分裝之物品為毒品，而依卷附資料，僅認被告丙○○
    於經警查獲之當日明知所分裝之白色粉末係被告乙○○欲供
    販賣之第三級毒品Ｋ他命及第四級毒品一粒眠，而仍為幫助
    之行為，自難認其自93年7月中旬起即有連續幫助販賣第三
    級及第四級毒品之行為，應認被告丙○○僅有於93年7月20
    日1次基於幫助販賣第三級毒品（Ｋ他命）及第四級毒品之
    意思而分裝毒品之犯行，是公訴人認其於93年7月20日以前
    之幫助販賣第三級及第四級毒品之犯行，尚難證明，惟公訴
    意旨分認此部分與被告丙○○上開論罪部分具有修正前連續
    犯之裁判上一罪關係，爰不另為無罪之諭知。而被告丙○○
    以一行為同時幫助被告乙○○販賣第三級毒品及第四級毒品
    ，係一行為同時觸犯二罪，為想像競合犯，應從一重之幫助
    販賣第三級毒品罪處斷。
四、原審對被告乙○○、甲○○、丙○○三人予以論罪科刑，固
    非無見。惟查：（一）原審於事實欄認被告丙○○自93年7
    月中旬起，即明知其幫忙上蓋之盒子，其內係分裝毒品，竟
    仍幫忙在該分裝之盒子上蓋，而幫助被告乙○○販賣毒品，
    惟於判決理由則認定被告丙○○僅於93年7月20日被查獲當
    天在分毒品之盒子上蓋，而僅一次幫助被告乙○○販賣第三
    級毒品（Ｋ他命），事實與理由顯不一致，又原審於事實欄
    認被告丙○○係基於幫助被告乙○○販賣毒品之犯意，而為
    本件犯行，於理由欄內亦認被告丙○○係幫助被告乙○○販
    賣毒品，惟於判決主文竟認被告丙○○係幫助「共同」販賣
    第三級毒品，判決主文與事實及理由，顯相矛盾，均有未洽
    ﹔（二）又被告乙○○係基於意圖販賣營利而同時向綽號「
    蟲蟲」者販入第二級毒品、第三級毒品（含第四級毒品），
    即因而成立販賣第二級毒品、第三級毒品及第四級毒品罪，
    並屬一行為同時觸犯數罪名之想像競合犯，而從一重之販賣
    第二級毒品罪處斷，嗣被告乙○○向綽號「蟲蟲」者販入之
    第二級毒品大麻並未售予他人，自無就所犯販賣第二級毒品
    罪成立行為時之連續犯可言，原審就被告乙○○所犯販賣第
    二級毒品罪、連續販賣第三級毒品及連續販賣第四級毒品罪
    ，而依想像競合犯從一重之販賣第二級毒品罪處斷，惟竟認
    被告乙○○販賣第二級毒品罪亦屬連續犯，其論斷亦有未洽
    ﹔（三）沒收含有保安處分之性質，在剝奪犯罪者因犯罪而
    取得之財產上利益，以遏止犯罪，與罰金屬刑罰之性質有別
    ，故對於各共犯應採連帶沒收主義，不得就全體共犯之總所
    得，對於各共犯重複諭知沒收。本件販賣毒品之犯罪所得，
    應依毒品危害防制條例第19條第1項予以沒收，在共同正犯
    間，自應採連帶沒收，被告甲○○與乙○○間既係販賣毒品
    之共犯，其對被告乙○○之販賣毒品之犯罪所得36萬元，即
    應予以連帶沒收，原判決對共同正犯之被告甲○○未諭知連
    帶沒收，而對被告甲○○重複為沒收及以財產抵償之諭知，
    即有違誤，是被告三人上訴意旨，猶執陳詞否認犯行，固均
    無理由，惟原判決既有可議之處，自應由本院予以撤銷改判
    。而查被告丙○○行為時係在學之學生，因與被告乙○○係
    姊妹關係，於暑假期間前往被告乙○○之住處時，因受被告
    乙○○之請託，一時虞疏，猶幫忙在被告乙○○已分裝有第
    三級毒品或第四級毒品之盒子上加以上蓋，致罹犯重典，惟
    被告丙○○並未獲取何利益，而依其犯罪情節尚非屬重大，
    衡酌其情節，並依所犯之罪之法定刑，不無情輕法重，客觀
    上殊堪憫恕，本院認為如處以法定最輕刑，仍屬過重，爰依
    刑法第59條之規定，酌予遞減輕其刑，爰審酌被告乙○○、
    甲○○、丙○○三人之素行、犯罪之動機、目的、手段、時
    間，被告乙○○、甲○○竟圖販賣毒品牟利，而連續販入數
    量眾多之第二級、第三級、第四級毒品，並轉售予他人，因
    而助長毒品氾濫，對國人身心健康與社會治安影響甚鉅，因
    而所獲得之利益，而被告丙○○係利用暑假期間始應其姊乙○○之邀幫忙分裝第三級及第四級毒品，犯罪情節較為輕微
    ，惟其於知悉所分裝之物為政府查緝甚嚴之毒品後，竟未遏
    止該犯罪行為之發生而仍施以助力，及被告乙○○、甲○○
    、丙○○三人犯罪後之態度等一切情狀，分別量處如主文第
    2、3、4 項所示之刑。而查被告丙○○前未曾受有期徒刑以
  　上刑之宣告，素行良好，有本院被告丙○○前案紀錄表乙份
    在卷可參，而被告丙○○行為時係在學之學生，涉世未深，
    因與被告乙○○係姊妹關係，於暑假期間前往被告乙○○之
    住處時，因受被告乙○○之請託，一時虞疏，猶幫忙在被告
    乙○○已分裝有第三級毒品或第四級毒品之盒子上加以上蓋
    ，致犯本件犯行，惟被告丙○○並未獲取何利益，且依其犯
    罪情節尚非屬重大，被告丙○○經此罪刑之宣告，爾後當知
    所警惕，諒無再犯之虞，本院審酌各情，認被告丙○○所受
    本件刑之宣告以暫不執行為適當，爰依刑法第七十四條之規
    定（緩刑之宣告，應依裁判時之情狀審酌，應逕適用裁判時
    即新法第74條第1項之規定，參照最高法院95年第8次刑事庭
    會議決議），併予宣告緩刑四年，以啟自新。
五、至扣案如附表一編號1所示之第二級毒品大麻，係查獲之毒
    品，依毒品危害防制條例第18條第1項前段規定宣告沒收銷
    燬之（至鑑定耗用之毒品既已滅失，自毋庸宣告沒收銷燬之
    ）；包裝大麻所用之外包裝3包（計重4.77公克），係被告
    乙○○所有供本件犯罪所用之物，應依毒品危害防制條例第
    19條之規定沒收。又如附表一編號2、3、附表三所示之毒品
    ，或為第三級毒品，或為第三級毒品含第四級毒品或為第四
    級毒品，參照最高法院92年度台上字第2718號判決意旨，依
    毒品危害防制條例第18條第1項後段規定，屬於行政機關沒
    入之規定，自毋庸宣告沒收銷燬之，然因屬被告乙○○、甲○○所有供販賣毒品所用之物，應依毒品危害防制條例第19
    條之規定沒收（至鑑定耗用之毒品既已滅失，自毋庸宣告沒
    收）；包裝上開如附表一編號2、3及如附表三所示毒品之塑
    膠袋、塑膠瓶等物，為被告乙○○、甲○○所有供販賣毒品
    所用之物，亦依同條例第19條之規定沒收。又被告乙○○於
    警訊時坦承其販賣毒品時間約為半年，每月賺約6、7萬云云
    ，依「罪證有疑，利歸被告」之原則，而為有利於被告之認
    定，本院認被告乙○○、甲○○每月共同販賣毒品所得為6
    萬元，連續販賣半年，販賣毒品所得共為36萬元，並應與共
    犯被告甲○○同依同條例第19條之規定諭知連帶沒收，如一
    部或全部不能沒收時，以其財產抵償之。又附表二編號1至3
    ，係綽號「蟲蟲」者販賣第二級毒品大麻等毒品予被告乙○○時，一併附送購買者之物，屬被告乙○○所有之物，附表
    二編號4、5、7至16之物，業經被告乙○○坦承係其所有，
    且被告乙○○並無施用毒品習慣，另附表二編號4、7至15等
    電子磅秤、調配工具、缽、貼紙、塑膠袋、夾鏈袋、塑膠瓶
    、塑膠盤、烤箱、空瓶等物，應係被告乙○○所有供販賣毒
    品所用之物，再依據監聽通訊譯文編號5（其中電話號碼000
    0000000、0000000000號行動電話用於供販賣毒品聯絡之用
    ，其餘因監聽通訊譯文無此電話聯絡之情形，毋庸沒收），
    附表二編號16係紀錄交易情形之帳冊（見偵查卷第119至136
    頁左上角第1張頁，其餘第136至141頁為電話簿，無法證明
    為販賣毒品所用之物毋庸沒收），均屬供犯罪所用之物，均
    係被告乙○○所有供犯同條例第4條第2項之罪所用之物，依
    同條例第19條之規定均應沒收。至扣案如附表二編號6之行
    動電話，係被告丙○○所有，非關販賣毒品之用，扣案如附
    表四所示之物，依被告甲○○所供係案外人林良洲所有之物
    ，附表五所示之物（除編號8之第四級毒品硝西泮經被告甲○○、林鴻棋坦承係供其等施用之毒品外），係案外人林鴻
    棋所有之物，均與本案無涉，且毒品係第三級、第四級毒品
    ，自無庸宣告沒收或沒收銷燬之。至未扣案被告甲○○所有
    之行動電話號碼0000000000一具，依監聽通訊譯文為被告甲○○供聯絡毒品交易之用，雖未扣案，惟不能證明業已滅失
    ，依同條例第19條第1項之規定沒收之，如全部或一部不能
    沒收時，追徵其價額。末起訴事實雖提及被告乙○○亦販賣
    毒品予綽號「阿仁」、「凱凱」、「阿富」，因其等年籍資
    料闕如，且被告乙○○、甲○○均否認，此部分尚無確切證
    據足以證明，然起訴書認此部分與上開有罪判決有裁判上一
    罪關係，自無庸另為無罪之諭知。
據上論斷，應依刑事訴訟法第369條第1項前段、第364條、第299
條第1項前段、第300條，毒品危害防制條例第4條第2項、第3 項
、第4項、第18條第1項前段、第19條，刑法第2條第1項、第28條
、修正前刑法第56條、刑法第11條前段、第55條、第30條、第59
條、第74條，判決如主文。
本案經檢察官黃全祿到庭執行職務。
中　　華　　民　　國　　96　　年　　10　　月　　31　　日
 　　　　　 刑事第五庭    審判長法　官　吳  敦
                                法　官　陳祐治
                                法　官　張傳栗
以上正本證明與原本無異。
如不服本判決，應於收受送達後十日內向本院提出上訴書狀，其
未敘述上訴之理由者並得於提起上訴後十日內向本院補提理由書
（均須按他造當事人之人數附繕本）。
                                書記官  李佩真
中　　華　　民　　國　　96　　年　　10　　月　　31　　日
附錄：本案論罪科刑法條全文
毒品危害防制條例第4條
製造、運輸、販賣第1級毒品者，處死刑或無期徒刑；處無期徒
刑者，得併科新臺幣一千萬元以下罰金。
製造、運輸、販賣第2級毒品者，處無期徒刑或七年以上有期徒
刑，得併科新臺幣七百萬元以下罰金。
製造、運輸、販賣第3級毒品者，處五年以上有期徒刑，得併科
新臺幣五百萬元以下罰金。
製造、運輸、販賣第4級毒品者，處三年以上十年以下有期徒刑
，得併科新臺幣三百萬元以下罰金。
製造、運輸、販賣專供製造或施用毒品之器具者，處一年以上七
年以下有期徒刑，得併科新臺幣一百萬元以下罰金。
前五項之未遂犯罰之。
附表一
編號  毒品種類         重量
1     大麻             62.34 公克（空包裝重4.77公克）
2     含K 他命及第四   273 顆（毛重105.56公克【包裝塑膠袋總
      級毒品先驅原料   重9.84公克】、總淨重95.72 公克、共取
      麻黃鹼           1.79公克鑑定用罄、總餘93.93 公克）
3     同上             175顆（毛重68.90公克【包裝塑膠袋總
                       重5.99公克】、總淨重62.91公克、共取
                       1.81公克鑑定用罄、總餘61.10公克）
附表二
編號  物品                         數量
1     吸食大麻用捲紙（原封）       15盒
2     大麻捲煙器（原封）           1個
3     吸食大麻用煙斗               2支
4     電子磅秤                     3台
5     行動電話                     4具
     （0000000000、0000000000、0000000000、0000000000，
       其中0000000000、0000000000號行動電話用於供販賣毒
       品聯絡之用）
6     行動電話                     1具（0000000000）
7     調配分裝K他命用工具          1批
8     調配K他命用缽                2個
9     圓點型貼紙（紅、白、綠、黃   8包
      、藍、褐、黑、灰）
10    包裝K他命瓶身用塑膠袋（黃    5包
      、綠、紅、藍、白）
11    包裝K他命用空夾鏈袋（0-10    34包
      號）
12    裝K他命用空塑膠瓶            3包
13    調配分裝K他命用塑膠盤（2大   13個
      、6中、5小）
14    烤K他命用烤箱                1個
15    裝K他命用空瓶（J22 500支原   4箱
      封）
16    帳冊                         1份
      （偵查卷第119至136頁左上角第1張頁，其餘第136至141
      頁為電話簿，無法證明為販賣毒品所用之物毋庸沒收）
附表三
編號  毒品種類      重量
1     K他命       15包（驗前實際總毛重350.14公克[包裝塑
                  膠袋總重約23.13公克]，分別取1.15公克
                  、0.54公克、0.37公克、0.6公克、0.44公
                  克鑑定用罄，餘總淨重323.91公克）
2     K他命       432瓶（驗前實際總毛重758.04公克[包裝塑
                  膠瓶及袋總重553.44公克]，分別取0.27公
                  克、0.35公克鑑定用罄，餘總淨重203.98公
                  克）
3     含K他命、   98顆（驗前實際總毛重33.68公克[包裝塑膠
      第四級毒品  袋總重約14.35 公克] ，共取0.91公克鑑定用
      苯巴比妥及  罄，總淨重18.42 公克）
      先驅原料麻
      黃鹼
4-1   同上        （驗前實際總毛重58.20公克[包狀塑膠瓶總
                   重約35.84公克]，共取0.35公克鑑定用罄
                   ，餘總淨重22.01公克）
4-2   含K 他命及  （驗前實際總毛重59.28 公克[ 包裝塑膠瓶總
      第四級毒品   重約38.33 公克，共取0.28公克鑑定用罄，
      先驅原料麻   餘總淨重20.67公克）
      黃鹼
4-3   K他命       （驗前實際總毛重26.38公克[包裝塑膠瓶總
                   重約17.92公克]，共取0.20公克鑑定用罄，
                   餘總淨重8.26公克）
以上4-1、4-2、4-3共72瓶
5     K他命        50瓶（驗前實際總毛重92.52公克[包裝塑
                   膠瓶總重約63.88公克]，共取0.02公克鑑
                   定用罄，餘總淨重28.62公克）
6     粉末含K他    70瓶（驗前實際總毛重133.12公克[包裝塑
      命（每瓶均   膠袋及瓶重約85.74公克]，取0.02公克鑑
      有一顆橙色   定用罄，餘總淨重47.36公克）
      圓形藥錠，
      該藥錠含第
      四級毒品硝
      西泮）
7-1   K他命       （驗前實際總毛重277.66公克[包裝塑膠瓶
                   總重約193.60公克]，取0.02公克鑑定用罄
                   ，餘總淨重84.04公克）
7-2   同上        （驗前實際總毛重386.68公克[包裝塑膠瓶
                   257.73公克]，取0.03公克鑑定用罄，餘總
                   淨重128.92公克）
以上7-1、7-2共373瓶
8     第四級毒品   4 包（2660顆，驗前實際總毛重608.44公克
      硝西泮       [包裝塑膠袋總重約37.73 公克] ，取1.08公
                   克鑑定用罄，餘總淨重569.63公克）
附表四
編號  毒品種類       重量
1     第四級毒品     1包（1000顆）
      硝西泮
2     同上           半包（640 顆）
以上1 、2 驗前總毛重352.15公克[ 包裝塑膠袋總重約4.98公克
] ，共取1.01公克鑑定用罄，餘總淨重346.16公克）
3     K 他命         15瓶（驗前實際總毛重28.37 公克[ 包裝
                     塑膠瓶總重約20.18公克]，取0.05公克
                     鑑定用罄，餘總淨重8.14公克）
附表五
編號  物品           數量
1     K他命          115瓶（驗前實際總毛重239.77公克[包
                     裝塑膠瓶157.72公克]，取0.3公克鑑定
                     用罄，餘總淨重81.75公克）
2     含MDMA、       60顆（驗前實際總毛重16.25公克[包裝
      MDA、MD        塑膠袋總重約0.85公克]，餘總淨重12.
      EA成分等       33公克）
      第二級毒
      品
3     K他命          1包（驗前實際總毛重1.86公克[包裝塑
                     膠袋重0.78公克]，取0.44公克，餘總淨
                     重0.64公克）
4     K他命          1包（驗前實際毛重1.11公克[包裝塑膠
                     袋重0.69公克]，取0.22公克鑑定用罄，
                     餘總淨重0.2公克）
5     K他命吸食盤    1個
6     K他命吸食器管  8支
7     電子秤         1台
8     K他命          2包（驗前實際總毛重17.15公克[包裝塑
                     膠袋總重約8.25公克]，取0.4公克鑑定
                     用罄，餘總淨重8.5公克）
